【裁判字號】    96,訴,832
【裁判日期】    970327
【裁判案由】    違反毒品危害防制條例
【裁判全文】
臺灣新竹地方法院刑事判決               96年度訴字第832號
公  訴  人  臺灣新竹地方法院檢察署檢察官
被      告  戊○○
選任辯護人  許哲嘉律師
被      告  乙○○
指定辯護人  本院公設辯護人丙○○
被      告  庚○○
上列被告等因違反毒品危害防制條例案件，經檢察官提起公訴（
96年度偵字第4964號、第6584號、第6585號、96年度毒偵字第12
66號），本院判決如下：
    主  文
戊○○犯如附表一所示之罪，主文及宣告刑各如附表一編號一至
編號十四所載。應執行有期徒刑玖年。扣案如附表三編號二、編
號五、編號六、附表五編號二至編號七所示之物，均沒收銷燬之
，扣案如附表三編號一、附表五編號八、編號九、編號十二至編
號十九、附表六編號五至編號十二、編號十四、附表七編號二、
附表八所示之物，均沒收之。販賣第二級毒品、第三級毒品所得
財物新臺幣壹萬肆仟陸佰元沒收，如全部或一部不能沒收時，以
其財產抵償之。
其餘被訴販賣第二級毒品、第三級毒品予甲○○部分無罪。
乙○○犯如附表二所示之罪，主文及宣告刑各如附表二編號一至
編號十六所載。應執行有期徒刑捌年。扣案如附表三編號二、編
號五、編號六、附表五編號二至編號七所示之物，均沒收銷燬之
，扣案如附表三編號一、附表五編號八、編號九、編號十二至編
號十九、附表六編號五至編號十二、編號十四、附表七編號二、
附表八所示之物，均沒收之。販賣第二級毒品、第三級毒品所得
財物新臺幣壹萬肆仟陸佰元沒收，如全部或一部不能沒收時，以
其財產抵償之。
其餘被訴販賣第二級毒品、第三級毒品予甲○○部分無罪。
庚○○持有第二級毒品，處有期徒刑月，如易科罰金，以新臺
幣壹仟元折算壹日。扣案如附表四編號三、編號四所示之物，均
沒收銷燬之。
    事  實
一、戊○○（綽號阿寬）為新竹市警察局第三分局香山派出所警
    員，與乙○○（綽號阿展）為朋友關係，共同賃屋在新竹市
    ○○路○段261巷5弄6號居住，並分租1 樓與友人庚○○（綽
    號阿文）同住。戊○○、乙○○明知亞甲基雙氧甲基安非他
    命（即MDMA，俗稱搖頭丸）及愷他命（Ketamine ，俗稱K他
    命）分為毒品危害防制條例第2條第2項第2款、第3款所規範
    之第二級毒品及第三級毒品，不得非法販賣，竟為謀取不法
    利益，共同基於販賣第二級毒品搖頭丸及販賣第三級毒品 K
    他命之犯意聯絡及行為分擔，自民國96年年初起，共同出資
    多次向真實姓名、年籍不詳，綽號「阿福」之成年男子，以
    每顆新臺幣（下同）200元至400元不等之價格購入數量不詳
    之第二級毒品搖頭丸，及以每瓶700元至800元之價格購入數
    量不詳之第三級毒品K他命後，或由戊○○以其所有之00000
    00000 號行動電話門號與不特定買家聯絡，或在上開居處以
    不定期舉辦派對之方式，由戊○○或乙○○將第二級毒品搖
    頭丸以每顆300元至500元不等之價格，及第三級毒品K 他命
    以每瓶900元至1,300元不等之價格，分別為下列販賣第二級
    毒品搖頭丸及第三級毒品K 他命，以謀取不詳差價不法利益
    之行為：
(一)、於96年1月間至同年5月6日止，由乙○○於新竹市○○路○段
    261巷5弄6號租屋處，以第二級毒品搖頭丸每顆350元之價格
    ，及第三級毒品K他命每瓶1,100元之價格，每次均同時販賣
    第二級毒品搖頭丸2顆及第三級毒品K他命1瓶予庚○○共5次
    。
(二)、於96年3、4月至7月間，由戊○○以第二級毒品搖頭丸每顆4
    00元之價格，及第三級毒品K他命每瓶1,100元之價格，同時
    販賣第二級毒品搖頭丸1顆及第三級毒品K 他命1瓶予辛○○
    共3 次，又另外於上開時間、地點，以上述之價格單獨販賣
    第二級毒品搖頭丸1顆予辛○○共2次。
(三)、於96年5、6月間某日，由戊○○在新竹市○○路○段261巷 5
    弄6號租屋處，以300元之價格，販賣不詳數量之第三級毒品
    K他命予丁○○1次。
二、戊○○明知搖頭丸及K 他命分為毒品危害防制條例第2條第2
    項第2款、第3款所規範之第二級毒品及第三級毒品，不得非
    法轉讓，竟基於轉讓第二級毒品搖頭丸及第三級毒品K 他命
    之犯意，自95年年底至96年6、7月間止，在新竹市○○路 ○
    段261巷5弄6 號租屋處，無償同時轉讓第二級毒品搖頭丸半
    顆及數量不詳之第三級毒品K他命共3次予己○○。
三、乙○○明知搖頭丸及K 他命分為毒品危害防制條例第2條第2
    項第2款、第3款所規範之第二級毒品及第三級毒品，不得非
    法轉讓，竟基於轉讓第二級毒品搖頭丸及第三級毒品K 他命
    之犯意，自95年年底至96年6、7月間止，在新竹市○○路 ○
    段261巷5弄6 號租屋處，無償同時轉讓第二級毒品搖頭丸半
    顆及數量不詳之第三級毒品K他命共3次予己○○。
四、乙○○前因施用毒品案件，經臺灣高雄地方法院裁定觀察勒
    戒後，認無繼續施用毒品之傾向，經臺灣高雄地方法院檢察
    署檢察官於96年6 月25日以96年度毒偵字第4200號為不起訴
    處分確定。詎猶於上開觀察勒戒執行完畢釋放後5 年內，基
    於施用第二級毒品搖頭丸之犯意，於96年8 月17日13時許，
    在新竹市○○路○段261巷5弄6號租屋處，施用第二級毒品搖
    頭丸1次。
五、乙○○明知安非他命係具成癮性、濫用性及對社會危害性，
    屬於毒品危害防制條例第2條第2項所規範之第二級毒品，不
    得非法持有，竟於不詳時間利用電腦網際網路以4,000 元代
    價向真實姓名、年籍不詳，自稱「蘇建德」之成年男子（另
    案偵查），購買詳如附表5編號1所示之第二級毒品安非他命
    1包（淨重1.1042公克，驗餘淨重1.1037公克）及吸食器2個
    等物，嗣於96年8 月17日下午由自稱「蘇建德」之成年男子
    委由黑貓宅急便寄達乙○○位在新竹市○○路○段261巷5弄6
    號租屋處，而由庚○○收受後轉交乙○○，並由乙○○打開
    而知悉其內為所購買之第二級毒品安非他命1包（淨重1.104
    2公克，驗餘淨重1.103 7公克）及吸食器2 個等物，乙○○
    即自斯時起無故持有第二級毒品安非他命1包。
六、庚○○明知搖頭丸係具成癮性、濫用性及對社會危害性，屬
    於毒品危害防制條例第2條第2項所規範之第二級毒品，不得
    非法持有，竟自96年7 月間起，向姓名年籍不詳之成年男子
    及乙○○、戊○○以每顆350元至400元不等之價格購買第二
    級毒品搖頭丸，及以每瓶1,100元至1,300元不等之價格購買
    第三級毒品K 他命，收受後放置在其位於上開與乙○○、戊○○共同居住之1 樓臥室內，而非法持有詳如附表4編號3至
    編號4所示之第二級毒品搖頭丸及詳如附表4編號1至編號2所
    示之第三級毒品K他命。
七、嗣於96年8月17日15時許，為警在新竹市○○路○段261巷5弄
    6 號戊○○、乙○○、庚○○共同租屋處內獲得乙○○、庚○○同意搜索下，扣得詳如附表3編號2至編號7 所示之第二
    級毒品搖頭丸、詳如附表5 編號8、編號9、編號12至編號19
    所示之第三級毒品K他命、詳如附表5編號21所示之第四級毒
    品硝甲西泮、戊○○及乙○○所有供犯本案販賣第二級毒品
    搖頭丸或第三級毒品K他命所用之詳如附表6 編號5至編號12
    、編號14所用之物、與戊○○及乙○○共犯本案販賣第二級
    毒品搖頭丸或第三級毒品K他命無關之詳如附表5編號10、編
    號11、編號20、編號22、附表6 編號13所示之物；在乙○○
    所收受之黑貓宅急便內扣得詳如附表5編號1所示之第二級毒
    品安非他命、與乙○○所犯本案持有第二級毒品安非他命無
    關之詳如附表6編號1至編號4所示之物；在庚○○位於1樓臥
    室內扣得詳如附表4編號1、編號2所示之第三級毒品K他命及
    詳如附表4編號3、編號4 所示之第二級毒品搖頭丸；旋於96
    年 8月17日22時20分許，持拘票逮捕戊○○後，得其同意在
    其所攜帶之黑色背包內扣得詳如附表3編號2、編號5、編號6
    所示之第二級毒品搖頭丸及詳如附表3編號1所示之第三級毒
    品K 他命，與戊○○及乙○○共犯本案販賣第二級毒品搖頭
    丸或第三級毒品K他命無關之詳如附表3編號3、編號4、附表
    7編號1所示之物。
八、案經新竹市警察局第三分局報告臺灣新竹地方法院檢察署檢
    察官偵查起訴。
    理  由
一、證據能力有無之判斷：
(一)、本件認定事實所引用之本件卷內所有卷證資料（包含人證與
    文書證據、物證等證據），除下列所述共同被告乙○○於警
    詢及偵查中關於同案被告戊○○部分之證述、與證人辛○○
    、己○○、丁○○於警詢中之證述為被告戊○○及其辯護人
    所爭執外，其餘證據資料之證據能力，檢察官及被告戊○○
    、乙○○、庚○○、辯護人均不爭執（本院卷第56頁至第57
    頁、第103 頁），且並無證據證明係公務員違背法定程序所
    取得；又卷內之各項文書證據，亦無刑事訴訟法第159條之4
    第1款、第2款顯有不可信之情況，而不得作為證據之情形，
    或有刑事訴訟法第159條之4第3 款其他可信特別情況下所製
    作之文書，而得作為證據，則依刑事訴訟法第159條至第159
    條之5 規定，本件認定事實所引用之本件卷內除共同被告乙○○於警詢及偵查中關於同案被告戊○○部分之證述、與證
    人辛○○、己○○、丁○○於警詢中之證述外之所有證據，
    均認有證據能力，先予敘明。
(二)、關於共同被告乙○○於警詢及偵查中關於同案被告戊○○部
    分之證述：按法院就被告本人之案件調查共同被告時，該共
    同被告準用有關人證之規定，刑事訴訟法第287條之2定有明
    文。且共同被告應於審判中，依法定程序，到場具結陳述，
    並接受被告之詰問，其陳述始得作為認定被告犯罪事實之判
    斷依據，亦經大法官會議釋字第582 號解釋在案。惟刑事訴
    訟法第181條規定：「證人恐因陳述致自己或與其有第180條
    第1 項關係之人受刑事追訴或處罰者，得拒絕證言」。因此
    ，法院就共同被告本人之案件將其他共同被告列為證人而為
    調查時，如該共同被告合乎上開得拒絕證言之規定而拒絕證
    言時，即無從依人證之法定調查程序為之。又刑事訴訟法第
    159條之3規定：「被告以外之人於審判中有下列情形之一，
    其於檢察事務官、司法警察官或司法警察調查中所為之陳述
    ，經證明具有可信之特別情況，且為證明犯罪事實之存否所
    必要者，得為證據：…四、到庭後無正當理由拒絕陳述者」
    ，被告以外之人（包括證人、鑑定人、告訴人、被害人及共
    同被告等），於審判中到庭如「無正當理由」而拒絕陳述時
    ，其在司法警察調查中所為之陳述，即非不得做為證據，此
    乃傳聞法則之例外規定。則依「舉重以明輕」之法理，被告
    以外之人在審判中到庭如「有正當理由」可以拒絕陳述，且
    該被告以外之人確實明確表達行使拒絕證言權，而不願意作
    證時，其在司法警察調查中所為之陳述，如符合前揭規定：
    「經證明具有可信之特別情況，且為證明犯罪事實之存否所
    必要者」，自有證據能力。至於被告以外之人於偵查中經具
    結之證詞，同前所述，除顯有不可信之情況外，應具證據能
    力。本院就被告戊○○犯罪部分為調查時，將共同被告乙○○列為證人，惟被告乙○○表明行使刑事訴訟法第181 條規
    定之拒絕證言權（本院卷第59頁），拒絕以證人身分作證，
    致本院就被告戊○○犯罪部分調查其他共同被告時，未能依
    證人之法定調查程序為之。而共同被告乙○○有時係出面為
    毒品交易者，其知悉其與被告戊○○內部犯罪分工方式及實
    際交易情形，且於96年8 月17日偵訊時並經檢察官諭令具結
    ，其證詞之憑信性已獲擔保，其嗣於本院審理時拒絕作證，
    而觀其警詢、96年8 月17日偵訊證詞內容，係屬證明本件被
    告戊○○犯罪事實存否所必要之證據，而被告乙○○之陳述
    ，除對被告戊○○不利外，亦有使自己陷於共同販賣第二級
    毒品與第三級毒品刑事責任之虞，衡情被告乙○○應無故意
    虛偽陳述而使自己及被告戊○○均陷於重罪之可能，故被告
    乙○○前開警詢及偵訊中所為之證詞，已具有可信之特別情
    況，且無「顯有不可信之情況者」之例外狀況，自皆得作為
    本件認定被告戊○○犯罪事實之憑據，即依上開說明，共同
    被告乙○○於警詢及偵查中關於同案被告戊○○部分之證述
    ，自均具有證據能力。
(三)、關於證人辛○○、己○○、丁○○於警詢中之證述：按刑事
    訴訟法第159條之1第1項、第2項所稱得為證據之被告以外之
    人於審判外向法官所為之陳述，以及於偵查中向檢察官所為
    之陳述，屬傳聞證據排除之例外，如法院於審判中已傳喚該
    陳述人到庭依法具結，使被告或其辯護人有行使反對詰問權
    之機會，該審判外向法官所為陳述及偵查中向檢察官所為陳
    述，仍非不得作為認定犯罪事實之判斷依據，最高法院95年
    度臺上字第5313號判決可資參照，本件證人辛○○、己○○
    、丁○○既經本院以證人身分傳喚具結，並由檢辯雙方交互
    詰問，徵諸上開最高法院判決意旨，應認證人辛○○、己○○、丁○○於警詢中所為之陳述，亦均有證據能力。
二、認定犯罪事實所憑之證據及認定之理由：
(一)、關於事實一部分：
１、訊據被告戊○○矢口否認有販賣第二級毒品搖頭丸及第三級
    毒品K 他命之犯行，辯稱略以：檢察官起訴我販賣是因為被
    告乙○○說東西是我們一起去買回來，一起施用，乙○○承
    認他有販賣，就說我們2 個人共同販賣，但是我從頭到尾都
    沒有販賣，而且證人辛○○和己○○作證的時候也說我不是
    每次都在家，至於證人丁○○部分有，因為法官說被告乙○○那個時候在觀察勒戒，所以證人丁○○就說是我販賣給他
    的，都是用引誘性的問話，且證人丁○○的回答只是可能、
    好像，不能這樣就全部都指向我，我是警察，每天工作14小
    時，如何有空去賣毒品云云；被告乙○○則承認有單獨販賣
    第二級毒品搖頭丸及第三級毒品K 他命予被告庚○○，惟否
    認有和被告戊○○共同販賣或販賣第二級毒品搖頭丸及第三
    級毒品K 他命給被告庚○○以外之人，辯稱略以：我雖是和
    被告戊○○共同購買毒品，但是是我自己單獨販賣的云云，
    然查：
２、下列證人之指證可證明被告戊○○、乙○○確有共同販賣第
    二級毒品搖頭丸及第三級毒品K他命之犯行：
(1)、關於被告庚○○部分：
、被告庚○○於警詢中供稱：「（你所施用之毒品係向何人所
    取得、價格、數量為何？…）我這半年來所施用之毒品係均
    向乙○○買的，二級毒品搖頭丸價格每顆400元、三級毒品K
    他命每1 小瓶（約0.8公克）價格1,300元…」等語（4964號
    偵卷第24頁）。
、於偵查中供稱：「（毒品來源？）是向室友乙○○購買的，
    二種都是向他買的」、「（向乙○○購買毒品之價格？）MD
    MA1顆是400元，K他命1瓶是1,300 元」等語（偵卷第75頁至
    第76頁）。
、於本院審理中則供稱：「（在警詢、偵查中你都陳述你的毒
    品是向乙○○取得的，你到底向乙○○購買的毒品種類為何
    ？）K他命和搖頭丸，沒有安非他命」、「（乙○○交付MDM
    A俗稱搖頭丸和愷他命俗稱K他命地點？）新竹市○○路○段2
    61巷5弄6號住處2 樓他的房間」、「（從何時到何時？）96
    年1、2月份左右到7、8月份，但是這中間，我沒有全部都跟
    乙○○買，我有跟乙○○買是事實，但是我有一些毒品是向
    其他人買」、「（多久和乙○○買愷他命俗稱K他命或是MDM
    A俗稱搖頭丸？）1個星期至2 個星期左右」、「（和乙○○
    買愷他命俗稱K 他命和MDMA俗稱搖頭丸的價格？）搖頭丸大
    約每顆350 元，價格有浮動，愷他命俗稱K他命1 瓶1,100元
    」、「（之前你說過乙○○在新竹市○○路○段261巷5弄6號
    住處，K他命他以1,100元的價格販賣你多次，請確認從96年
    1月到5月這段時間，乙○○販賣幾次給你？）也是5 次」、
    「（乙○○販賣給你搖頭丸和K 他命，是分別賣的還是一起
    賣給你的？）同時賣給我的」、「（所以乙○○總共賣給你
    5次毒品，每一次都有搖頭丸和K他命？）是的」、「（販賣
    的數量？）搖頭丸部分，每一次都販賣給我2顆；另K他命部
    分，每一次都是賣給我1 罐」等語（本院卷第180頁至第181
    頁、第252頁）。
(2)、關於證人辛○○部分：
、證人辛○○於警詢中證稱：「（你所吸用之毒品搖頭丸、 K
    他命等2 種，係如何取得？）我是向綽號『阿寬』的男子所
    購買的」、「（你如何向綽號「阿寬」的男子購買？）我先
    撥打『阿寬』的電話0000-000000 聯絡後，再到他家新竹市
    ○○路直接找他購買」、「（警方提示被指認人照片一覽表
    供你指認，何者是你所說的綽號『阿寬』的男子？）經我指
    認照片，編號：3的男子（戊○○），就是『阿寬』」、「
    （你跟戊○○『阿寬』購買毒品幾次？）大概有5、6次左右
    」、「（警方提示戊○○、乙○○等2 人涉嫌毒品案之扣案
    帳冊影本供你檢視，其中帳冊阿祥部分，是否確實是你向戊○○『阿寬』購買毒品之紀錄？）確實是我向戊○○『阿寬
    』購買毒品之紀錄及金額」、「（警方提示戊○○、乙○○
    等2 人涉嫌毒品案之扣案帳冊影本供你檢視，其中帳冊通訊
    電話部分，門號0000000000號，是否確實為你所持用？）門
    號0000000000號確實是我所持用的」、「（你分別以多少錢
    的價格向戊○○「阿寬」購買毒品？）搖頭丸1顆450元、 K
    他命1小瓶1,200元」等語（4964號偵卷第111頁至第112頁）
    。
、於偵查中證稱：「（你在派對有無施用毒品？）有的，我是
    施用搖頭丸，是跟戊○○買的」、「（跟戊○○買搖頭丸幾
    次、價格如何？）就是我去參加派對的那5次，每次買1顆，
    1顆450元到500 元不等」、「（你們如何稱搖頭丸？）我跟
    戊○○買的時候，我說要買糖果，他就知道我要買搖頭丸」
    、「（是否有跟戊○○買過K 他命？）有的，參加派對時買
    過2、3次」、「（跟戊○○是以何價格買K 他命？）每小瓶
    1,000元到1,200元，我跟他說我要買K ，他就知道我要買的
    是K 他命」、「（卷附帳冊裡面而登載的『阿祥』是否即為
    你？）是的」、「（這個上面的登載是何人登載的？）是戊○○自己登載的，因為我跟他拿的時候，他說他怕忘記，我
    看他拿出這個本子出來記載」、「（上面寫的『阿祥』1300
    0是何意？）就是我剛才說的欠他的錢」、「（上面還登載6
    月30日EX1＝500及還5000元、7月20日清何意？）6月30日我
    有還他5000元，7月20日還清、EX1＝500 我不知道是什麼意
    思」等語（4694號偵卷第171頁至第172頁）。
、復於本院審理時結證稱：「（毒品如何來的？）我都打電話
    給綽號『阿寬』，如果綽號『阿寬』不在就把錢交給『阿文
    』，我是到新竹市○○路○段261巷5弄6 號跟『阿文』拿」
    、「（除了『阿文』之外，還有誰交付過MDMA俗稱搖頭丸給
    你？）『阿寬』」、「（費用如何計算？）大約幾百元，搖
    頭丸一顆4、500元」、「（與戊○○買賣MDMA俗稱搖頭丸交
    易的方式？）現金交易，有時候帶不夠的話就先欠著」、「
    （如果有欠錢的時候，戊○○有什麼樣的紀錄方式？）用 1
    本簿子，在上面紀錄，他在2 樓房間紀錄」、「（去現場跟
    戊○○本身買過幾次MDMA俗稱搖頭丸？）跟戊○○本人應該
    買過5、6次」、「（購買這5、6次，每次數量？）2顆或3顆
    」、「（買了這5、6次價格？）一顆大約4、500元。因為有
    時候價格會上、下，就是400到500中間」、「（你的意思是
    說也有和戊○○買愷他命俗稱K 他命？）有」、「（接觸購
    買的方式？）也是跟買MDMA俗稱搖頭丸方式一樣」、「（買
    愷他命俗稱K 他命價格？）1瓶1,000出頭」、「（你不是每
    次去不見得都會遇到戊○○嗎？）是，所以跟戊○○買愷他
    命俗稱K 他命買過5、6次」、「（你剛才陳述欠的錢，戊○○有記在簿子上，你如何知道？）我親眼看到戊○○寫」、
    「（是否記得看到戊○○在簿子上記載的內容？）就寫我的
    名字、我的稱呼『阿祥』以及金額，金額寫多少不記得了」
    、「（剛才有陳述跟戊○○買5、6次MDMA俗稱搖頭丸和愷他
    命俗稱K 他命都是戊○○本人交給你的？）是的」、「（生
    日派對時，你在場嗎？）應該在」、「（有無免費施用愷他
    命俗稱K 他命？）有。我不知道是誰拿出來的，我去看的時
    候，已經擺在桌上了，我有施用。施用的情形效果跟以前施
    用愷他命俗稱K 他命一樣」、「（提示扣案帳冊，是否為戊○○記帳所用？）是咖啡色的」、「（和戊○○買毒品的期
    間為何？）3月份到7月份」、「（每次都是買MDMA俗稱搖頭
    丸和愷他命俗稱K他命嗎？）是的，都有買」、「（購買MDM
    A俗稱搖頭丸和愷他命俗稱K他命的金額？）搖頭丸1顆是400
    到500 元，我有時候買1顆，有時候買2顆」、「（之前警詢
    你說和戊○○購買MDMA俗稱搖頭丸是5、6次，1次買1顆，購
    買K他命是2、3次，為何和今天的陳述不同？）我確定我每1
    次都有買搖頭丸和K 他命」、「（可否確定是5次還是6次？
    ）應該是5次」、「（為何在檢察官那邊說和戊○○購買K他
    命是2、3次？）那個時候我因為胃潰瘍，在醫院住了1 個多
    月，精神不是很好，現在精神比以前好很多」、「（買毒品
    地點是否都是在新竹市○○路○段261巷5弄6號？）是的」、
    「（之前你說過戊○○在新竹市○○路○段261巷5弄6號住處
    購買毒品總共幾次？）搖頭丸5次，每次都是400元；K 他命
    3次，每次都是1,100元」、「（上述賣給你毒品1次是1種還
    是2種？）同時賣給我搖頭丸和K 他命有3次，另外我單獨買
    搖頭丸」、「（購買毒品的數量？）搖頭丸每次都買1顆，1
    顆400元；K 他命每次都是1瓶，1瓶1,100元」等語（本院卷
    第121頁至第122頁、第124頁至第125頁、第128頁、第130頁
    、第132頁至第133頁、第253頁）。
(3)、關於證人丁○○部分：
、證人丁○○於警詢中證稱：「（你所吸用之毒品搖頭丸、 K
    他命等2 種，係如何取得？）我是向綽號『阿寬』及綽號『
    阿展』的男子所購買的」、「（你如何向綽號『阿寬』的男
    子購買？）我直接到他居住處所（新竹市○○路）找他們購
    買」、「（警方提示被指認人照片一覽表供你指認，何者是
    你所說的綽號『阿寬』及綽號『阿展』的男子？）經我指認
    照片，編號：2的男子（乙○○）就是『阿展』，編號：3的
    男子（戊○○），就是『阿寬』」、「（警方提示戊○○、
    乙○○等2 人涉嫌毒品案之扣案帳冊影本供你檢視，其中帳
    冊通訊電話部分，門號0000000000號，是否確實為你所持用
    ？）門號0000000000號確實是我所持用的」、「（你分別跟
    乙○○『阿展』、戊○○『阿寬』購買毒品幾次？）我跟乙○○『阿展』購買過1次，戊○○『阿寬』購買過2次」、「
    （你分別以多少錢的價格向乙○○『阿展』、戊○○『阿寬
    』購買毒品？）搖頭丸1顆新臺幣450元，K 他命沒買過」等
    語（4964號偵卷第201頁至第202頁）。
、於偵查中證稱：「（乙○○、戊○○有無給你施用毒品？）
    96年年初去戊○○住處的聚會，戊○○把一些K 他命分送給
    大家吸食，我沒有吸食的習慣，但是當場很難拒絕，我假意
    拿鼻管晃一下，但是沒有施用」、「（戊○○、乙○○有無
    賣K他命及搖頭丸？）我知道他們有在賣搖頭丸及K他命，但
    是在96年3、4月去戊○○延平路住處2 樓的主臥室，我是陪
    我朋友綽號『阿偉』的男子向戊○○買搖頭丸，『阿偉』以
    400或450元的價格跟戊○○買1 顆搖頭丸」、「（那一次買
    是現金交易？）是的。『阿偉』當時現金不夠，是我借錢給
    他的」、「（為何帶『阿偉』去跟戊○○購買搖頭丸？）『
    阿偉』也認識戊○○，我們是在戊○○的住處碰到，『阿偉
    』錢不夠跟我借錢」、「（為何在警局說跟乙○○買過1 次
    跟戊○○買過2次毒品？）因為我有跟乙○○買過1次威而剛
    ，那一次我也算入，『阿偉』向戊○○買的那1 次及聚會用
    的那1次總共2次」等語（4964號偵卷第220頁至第221頁）。
、復於本院審理時結證稱：「（你本人是在何時有向在庭的戊○○、乙○○購買MDMA俗稱搖頭丸或愷他命俗稱K 他命或是
    其他藥品？）我有一次向『阿寬』買過威爾剛，愷他命俗稱
    K 他命就是那次當成生日禮物送給壽星的，也就是96年5、6
    月間那次，我和其他人分擔買愷他命俗稱K 他命的費用給壽
    星」、「（96年5、6月間愷他命俗稱K 他命是和誰買的？）
    之前如果沒有買毒品的話就是要繳入場費，入場費大約是30
    0元，就是去一次要繳入場費300元，那次繳了入場費後，因
    為這是有一個朋友的生日聚會，就把入場費當成是買毒品大
    家分擔的費用，那一次我沒有另外再拿錢出來買毒品，當時
    去的時候所收錢的名義是以入場費的名義收取，那一次愷他
    命俗稱K 他命是大家一起使用的，所以就說入場費是共同分
    擔購買愷他命俗稱K 他命用的」、「（96年5、6月間，愷他
    命俗稱K 他命是和誰買的？）那次費用是繳給乙○○的」、
    「（乙○○在96年5月到7月在高雄勒戒，你如何交付給他？
    ）那應該是給『阿寬』，因為時間離現在比較久，可能是時
    間上記憶有出入，經過思考回想後，又稱每一次不一定交給
    誰，因為我總共去過3、4次，費用有時候給綽號『阿寬』，
    有時候給綽號『阿展』，但是那一次我不確定，我可以確定
    當天『阿寬』有在場，可是不確定錢是否交給他，每一次錢
    只會交給『阿寬』或是『阿展』。我記得愷他命俗稱K 他命
    是放在客廳的桌上，我不確定是誰拿出來放的，我記得愷他
    命俗稱K 他命是稍微要研磨過才可以吸食，是誰研磨的我不
    確定，有人研磨完之後，『阿寬』再吆喝大家一起來吸食」
    、「（檢察官偵查中，你有陳述陪同綽號『阿偉』去買MDMA
    俗稱搖頭丸，可否陳述當時經過？）大約是我第2 次去新竹
    市○○路○段261巷5弄6 號那邊的時候，我有一個朋友綽號
    『阿偉』，他跟我說他身上的錢不夠，請我幫他出買MDMA俗
    稱搖頭丸的費用，因為綽號『阿偉』的人還想要使用MDMA俗
    稱搖頭丸」、「（錢由誰交給誰？MDMA俗稱搖頭丸交付過程
    ？）當天我和綽號『阿偉』以及綽號『阿寬』在房間，其他
    有沒有人在房間我不確定，綽號『阿偉』就說他不夠400 元
    ，所以我就把400 元給綽號『阿偉』，他交錢給綽號『阿寬
    』，綽號『阿寬』將MDMA俗稱搖頭丸1 顆交給綽號『阿偉』
    的人」、「（剛才檢察官有問你，生日派對300 元交給誰，
    你本來說交給綽號『阿展』，後來說可能是綽號『阿寬』，
    時間太久，不太記得是誰，為何檢察官第2 次問你，你就可
    以確定是綽號『阿寬』，為何如此陳述？）我不確定交給誰
    的原因是因為每次交錢的人都不一樣，因為那次的時間距離
    現在滿久的，那時間的部分應該沒有錯，我不確定的原因真
    的是時間太長，剛才之所以提到是交給綽號『阿寬』是因為
    我錢只有交給綽號『阿寬』或綽號『阿展』，而當時檢察官
    有告訴我那段時間綽號『阿展』不在新竹，所以我說應該是
    交給綽號『阿寬』」、「（壽星那次，你有無施用戊○○請
    的愷他命俗稱K 他命？）因為那個場合的關係，我有拿吸食
    的管子稍微晃過去，多少吸一些」、「（這次拿吸食的管子
    稍微晃過去，你陳述說有吸到一些，是否跟之前你吸食愷他
    命俗稱K 他命的感覺一樣嗎？）是的」、「（所以你可以確
    定那是愷他命俗稱K他命？）應該是。感覺是跟以前吸K他命
    感覺差不多」、「（為何在警詢陳述購買毒品的次數、對象
    和今日所言不同？）警察局製作筆錄時距離案發時的時間比
    較近，我一次買威爾剛，一次幫綽號『阿偉』出錢買搖頭丸
    ，另外一次就是我剛才講的壽星派對那一次，壽星那次96年
    5、6月間是我最後一次去的，那一次就是用入場費300 元分
    擔買K 他命的費用，幫綽號『阿偉』出錢買MDMA俗稱搖頭丸
    那次是96年3、4月的事情，幫綽號『阿偉』出錢那次就是我
    拿錢400 元給綽號『阿偉』，綽號『阿偉』自己再出50元，
    『阿偉』將450元交給戊○○，戊○○交給『阿偉』1顆搖頭
    丸」等語（本院卷第106頁至第107頁、第109頁至第110頁、
    第112頁、第116頁至第118頁）。
３、被告乙○○之供述：
(1)、被告乙○○於本院審理中雖供稱：「警詢筆錄所紀錄的跟我
    的回答不太一樣，我到法院開庭所說的才是正確的。警詢警
    察問我和戊○○的關係是什麼，我說感情跟兄弟一樣，但是
    警察記載乾兄弟，另關於和戊○○分工販賣的部分，我沒有
    講說戊○○找人家來買；另我沒有說戊○○負責招呼客人，
    我是說戊○○回來有朋友在的時候，他會招呼朋友，並沒有
    說他負責招呼客人；另關於夜間詢問部分的程序，我搞不太
    清楚，除此之外，警詢都記載正確」等語（本院卷第 178頁
    ），然被告乙○○亦供承：「（你以上所說是否實在？是否
    在自由意識所製作調查筆錄？警方有無對你刑求、逼供、利
    誘、疲勞訊問或其他不當方式進行偵訊？）實在。是。沒有
    」、「（是否有補充意見？本製作筆錄是否全程錄音？）沒
    有。有」、「（你以上所言是否在自由意識下所陳述？）是
    的沒錯」、「（你以上所說是否實在？）實在」等語（4964
    號偵卷第10頁、第15頁），足認被告乙○○並非爭執警詢中
    之自白非出於其自由意志，僅係認為有部分之記載與其供述
    不盡相符，是排除上開被告乙○○所爭執警詢中記載不盡相
    符之部分，被告乙○○於警詢中之其餘自白自均得作為本院
    認定事實所憑之依據，合先敘明。
(2)、經核被告庚○○、證人辛○○、丁○○關於如何向被告戊○○及乙○○買受第二級毒品搖頭丸與第三級毒品K 他命之證
    述，就買受之時間、地點、價格、對象等重要之點前後大致
    相符，並與被告乙○○供稱：「（上開查扣物是何人所有的
    ？）這些東西是我和戊○○合資購買的」、「（上開查扣物
    做何用途？）除了自己吸食外，還販賣給其他人」、「（你
    與戊○○在何處販賣毒品？）都在查獲地新竹市○○路○段2
    61巷5弄6號內販賣二、三級毒品」、「（上開查扣毒品販賣
    價錢為何？）搖頭丸MDMA1顆賣400元、K他命1瓶賣1100元）
    」、「（扣案之帳冊記載內容為何？）是記載毒品交易紀錄
    」、「（帳冊是何人記載？）我與戊○○都有記載」、「（
    你所使用房間是否與戊○○一起住的？）是」、「（該房子
    是何人承租的？）戊○○所承租與我一起住」、「（警方在
    你房間所查扣之違禁物品是否為你與戊○○所有？）是我和
    戊○○所共有的」、「（警方所查扣2 本帳冊是何人在登記
    的？）是我和戊○○共同登記使用的」、「（你所販賣之毒
    品價格如何計算？）搖頭丸1顆賣400-500元之間、K他命1瓶
    賣新臺幣000-0000元…」、「（你所販賣毒品所得是如何與
    戊○○拆帳？）所得我和戊○○一起花用，沒有拆帳」、「
    （你的毒品來源為何？毒品進帳為何？）毒品來源大部分是
    戊○○與臺北藥頭聯繫購買的，是我和戊○○一起前往取貨
    ，有時候是用郵寄的，搖頭丸1顆買價200-400元之間、K 他
    命1瓶買價700-800元…」、「（你是否販賣毒品給庚○○？
    ）有」、「（你共賣過幾次毒品給庚○○？以何種價格販賣
    何種毒品？）好幾次但我已忘了幾次。我都以成本價再加一
    點點的價格賣給他，因為他是我的室友，我都是賣搖頭丸及
    K 他命給他」、「（為何警方會於你住處查獲如此多的毒品
    ？）因為拿多比較便宜，不過偶而朋友若是有需要，我會以
    成本價再加一點點賣給他們，我只有賣MDMA及K 他命，並沒
    賣安非他命」、「（於警詢中所述查扣之物係與戊○○共同
    合資購買，是否屬實？）是」、「（為何於警詢中供稱你負
    責與買家交易，戊○○也會找一些朋友來買？）戊○○的朋
    友及我的朋友偶而會來我的住處，他們喝完酒之後，有時候
    那些朋友就會跟我買毒品，交易的地點都是在延平路的住處
    」、「（戊○○是否知悉你有販賣毒品給那些朋友？）他知
    道」、「（販賣的價格？）MDMA1顆賣300至500不等，K他命
    1瓶賣900至1,300 不等」、「（販賣毒品所得如何分配？）
    所得的錢就用來繳房租、水電，或是買一些吃的」、「（帳
    冊係何人記載？）我與戊○○都有記載」、「（為何戊○○
    也會在帳冊上記載？）是我請他幫忙記的」、「（與戊○○
    有無說好要一起賣毒品？）戊○○知道，我有跟他說一起去
    買毒品，買來之後，我們2 人也都有在用，多的部分就由我
    負責賣給其他人」、「（是否確實有與戊○○講好，由你負
    責去販賣毒品？）是」、「（對起訴書之犯罪事實有何意見
    ？）查獲的MDMA 俗稱搖頭丸和愷他命俗稱K他命是和誰買的
    ？我和戊○○一起買的，2 個人都有出錢…」、「（請為本
    件認罪之陳述。）扣案的毒品就是我和戊○○去跟綽號『阿
    福』買的…就由我和戊○○2 個人一起跟綽號『阿福』說要
    買多少數量的毒品，價格部分我不太清楚，是戊○○跟綽號
    『阿福』的人講的，戊○○沒有跟我說總共要多少錢，就是
    要我拿錢給他，沒有跟我講要多少錢，因為我和戊○○2 個
    人的錢都是合在一起的，戊○○有賺錢有薪水，我本身自己
    身上有錢，我身上的錢都是放在家裡，他要用的時候就直接
    拿，不用跟我說，戊○○的薪水都是機關直接匯到他的帳戶
    戶頭，可以說是他都是用到我的錢，我和戊○○就像是家人
    一樣，就像是兄弟的感情，我把戊○○當成我的大哥…我們
    買這些毒品，我本身是想要賣，因為當時我的錢快要用完了
    ，所以想要賣毒品，我是想要賣毒品藉此來賺錢，想要賣毒
    品賺個五十元、壹佰元來謀取、賺取平常生活的費用…」、
    「（提示帳冊影本有何意見？）帳冊上面記載『7 月20日清
    、6月30日』就是指6月30日賣給綽號『阿祥』的男子，『Ｅ
    』代表搖頭丸，是賣給他搖頭丸，但是數量和金額我記不清
    楚」、「（是否確實有販賣第二級毒品搖頭丸和第三級毒品
    K他命？）我承認有販賣第二級毒品搖頭丸和第三級毒品K他
    命，但是第三級毒品K 他命除了庚○○外，大部分我都是請
    他們用的」等語亦相吻合（4964號偵卷第9頁至第10頁、第1
    3 頁至第14頁、第79頁至第81頁、本院卷第13頁至第15頁、
    第18頁）。
(3)、至被告乙○○於本院準備程序及審理中翻異前詞，先稱：「
    除了和戊○○共同販賣部分以外，其餘我全部承認，購買的
    部分是我和戊○○共同購買，販賣的部分是我自己要單獨販
    賣的…」云云（本院卷第55頁），其後改稱：「販賣部分我
    承認我有賣給庚○○，其他販賣部分我不承認…」、（有無
    賣MDMA俗稱搖頭丸和愷他命俗稱K 他命？）有」、「（價格
    ？）看買回來的價格多少，用原來買來的金額賣出去」、（
    這樣的話，你賺什麼？）大家都是朋友，有些朋友會來找我
    調毒品」云云（本院卷第102頁、本院卷第182頁），惟查，
    被告乙○○於警詢、偵查中已明確供述與被告戊○○如何合
    資購買扣案毒品之時間、地點及過程，並就2 人如何分工販
    賣、記帳之內容詳實陳述，且就販賣之對象、價格、地點、
    方式亦清楚說明，甚而對販賣毒品所得係供2 人生活花費也
    明白交待，觀其歷次所述經過情形尚稱一致，且無悖於常情
    之處，尤有甚者，被告乙○○於本院審理時對自己在警詢、
    偵查中所言，除認為上述警詢中記載有部分之意旨與其供述
    不盡相符外，均表示無意見（本院卷第178頁、第181頁至第
    182 頁），反之，被告乙○○於本院審理中所稱係以原價販
    出毒品等情，顯違經驗及論理法則，蓋被告乙○○既因缺錢
    花用始決意販賣毒品維生，豈有可能以原價販出毒品予第三
    人，倘如此則被告乙○○根本無從獲利，參以販賣毒品為萬
    國公罪，因之罪刑重大，非但為眾所週知之事，更為施用毒
    品眾所深知，而被告乙○○多次供稱：「（與戊○○係何關
    係？）是乾兄弟，認識1、2年了」、「…我和戊○○就像是
    家人一樣，就像是兄弟的感情，我把戊○○當成我的大哥…
    」等語（4964號偵卷第80頁、本院卷第14頁），且2 人又共
    同租屋合住，足認被告乙○○與戊○○2 人非但無任何仇隙
    過節，反而交情甚篤，故衡情被告乙○○應無故意虛偽陳述
    而使自己及被告戊○○均陷於重罪之可能，足認被告乙○○
    於本院準備程序及審理中時，面對被告戊○○應承受無形之
    壓力，是被告乙○○於本院審理時所為翻異之供述，顯然不
    實，係事後迴護被告戊○○之詞，不可採信。
４、綜上所述，由上開被告庚○○、證人辛○○、丁○○等人證
    述，均明確指認被告戊○○、乙○○及被告戊○○、乙○○
    2 人租屋處之位置、聚會形式，且上開被告庚○○、證人辛○○、丁○○等證述向被告戊○○或乙○○購買第二級毒品
    搖頭丸及第三級毒品K 他命等情，亦與被告乙○○於警詢及
    偵查中所述大致相符，自堪認被告庚○○、證人辛○○、丁○○等人前開所為之證述應屬可採。參以被告戊○○亦自承
    ：「（羈押庭，你說毒品是大家一起買的，包括你在內，是
    否實在？）實在」等語（本院卷第183 頁背面），則被告戊○○與乙○○對於共同出資購買扣案毒品之事實均不否認，
    兩人又未區分各自購買數量而同置一處，且兩人均可個別處
    分扣案毒品，顯然兩人無從也沒有區別各自究竟擁有多少種
    類、數量毒品之意思，是以不論被告戊○○或乙○○均可單
    獨將扣案之毒品販賣予第三人，而販賣扣案毒品之所得亦供
    兩人日常生活花費所用，此外，復有新竹市警察局第三分搜
    索扣押筆錄、扣押物品目錄表、搜索筆錄、搜索經過及結果
    陳報書、扣押物品目錄表各1份、相片27張、偵查報告1份、
    詳如附表 5號2至編號9、編號12至編號19所示之物、被告戊○○及乙○○所有供犯本案販賣第二級毒品搖頭丸或第三級
    毒品K 他命所用之詳如附表6編號5至編號12、編號14所用之
    物扣案可證，而詳如附表 5編號2至編號7所示之物經送鑑定
    結果確為第二級毒品搖頭丸、詳如附表 5編號8、編號9、編
    號12至編號19所示之物經送鑑定結果確係第三級毒品K 他命
    ，亦有行政院衛生署草屯療養院96年9月21日草療鑑字第096
    0007264號、96年9 月27日草療鑑字第0960007418號鑑定書2
    份附卷可佐（4964號偵卷第267頁至第272頁、第277頁至第2
    79頁），準此，被告戊○○與乙○○確實有共同販賣第二級
    毒品搖頭丸及第三級毒品K 他命之犯意聯絡及行為分擔，且
    自96年1月間某日起至96年7月間某日止，多次共同販賣第二
    級毒品搖頭丸及第三級毒品K 他命之犯行，堪以認定。至被
    告戊○○及乙○○其餘所辯各節，均係卸責之詞，不足採信
    。
(二)、關於事實二、事實三部分：
    訊據被告戊○○與乙○○對其分別於事實欄二及事實欄三所
    示之時、地，各無償同時轉讓第二級毒品搖頭丸及第三級毒
    品K 他命予證人己○○之事實，於本院審理中均坦承不諱（
    本院卷第102頁、第150頁背面、第182頁背面、第185頁），
    核與證人己○○於警詢、偵查及本院審理時結證證述等情節
    大致相符（4964號偵卷第120頁背面、第175頁、本院卷第14
    4 頁背面至第150頁、第25 4頁至第255頁），此外，並有詳
    如附表 5編號2至編號9、編號12至編號19所示之物扣案可稽
    ，而詳如附表 5編號2至編號7所示之物經送鑑定結果確為第
    二級毒品搖頭丸、詳如附表5編號8、編號9、編號12至編號1
    9所示之物經送鑑定結果確係第三級毒品K他命，亦有行政院
    衛生署草屯療養院96年9 月21日草療鑑字第0960007264號、
    96年9月27日草療鑑字第0960007418號鑑定書2份附卷可證（
    4964號偵卷第267頁至第272頁、第277頁至第279頁），足認
    被告戊○○與乙○○該部分自白應均與事實相符，而堪採信
    ，本部分事證明確，被告戊○○與乙○○分別轉讓第二級毒
    品搖頭丸與第三級毒品K 他命予證人己○○之犯行均堪認定
    ，均應依法論科。
(三)、關於事實四部分：
    訊據被告乙○○對於事實欄四所示施用第二級毒品搖頭丸 1
    次之犯罪事實，於警詢、偵查、本院調查、準備程序及審理
    時均坦承不諱，又被告乙○○於96年8 月17日於新竹市警察
    局第三分局採集尿液送驗，呈MDMA、MDA 陽性反應，有新竹
    市警察局辦理煙毒、麻醉藥品案尿液送驗受檢人真實姓名代
    號對照表暨送驗登記簿、台灣尖端先進生技醫藥股份有限公
    司96年8月30日濫用藥物檢驗報告各1份（1266號偵卷第63頁
    、第64頁）在卷可參，並有詳如附表 5編號2至編號7所示之
    物扣案可稽，而詳如附表 5編號2至編號7所示之物經送鑑定
    結果確為第二級毒品搖頭丸，亦有行政院衛生署草屯療養院
    96年9月21日草療鑑字第0960007264號鑑定書1份附卷可證（
    4964號偵卷第267頁至第272頁），足認被告乙○○此部分自
    白應與事實相符，而堪採信，本部分事證明確，被告乙○○
    施用第二級毒品搖頭丸1次之犯行堪予認定，應依法論科。
(四)、關於事實五部分：
１、訊據被告乙○○固不否認於事實欄五所示之於不詳時間利用
    電腦網際網路以4,000 元代價向真實姓名、年籍不詳，自稱
    「蘇建德」之成年男子（另案偵查），購買第二級毒品安非
    他命1 包（淨重1.1042公克，驗餘淨重1.1037公克）及吸食
    器2個等物，嗣於96年8月17日下午由自稱「蘇建德」之成年
    男子委由黑貓宅急便寄達乙○○位在新竹市○○路○段261巷
    5弄6號租屋處，而由被告庚○○收受後轉交，迨被告乙○○
    打開後始知悉其內為所購買之第二級毒品安非他命1 包（淨
    重1.1042公克，驗餘淨重1.103 7公克）及吸食器2個等物之
    情，惟辯稱略以：我不認識上網那個人，我有上網請他寄過
    來，但是我不確定他什麼時候會寄過來，而且常常有人寄快
    遞給我，也不是每次都是毒品云云。
２、按毒品危害防制條例所規定之「持有」，乃指行為人以支配
    之意思，將物品置於自己事實上得為實力支配下之狀態而言
    ，是僅須行為人主觀上認識所持有者為毒品，且客觀上對於
    該毒品具有現實之管領支配力，即為已足，至於持有狀態之
    久暫，與已成立之持有行為無關。經查，被告既與真實姓名
    、年籍不詳，自稱「蘇建德」之成年男子達成購買詳如附表
    5編號1所示之第二級毒品安非他命，且自稱「蘇建德」之成
    年男子亦依約以黑貓宅急便寄達被告乙○○位在新竹市○○
    路○段261巷5弄6號租屋處交付，顯然被告乙○○與自稱「蘇
    建德」之成年男子已達成買賣詳如附表5編號1所示之第二級
    毒品安非他命之意思表示合致，且被告乙○○既為上開黑貓
    宅急便包裹之收件人，則當然為該包裹之所有人，則雖係在
    證人即在場搜索之警員壬○○監看下拆開系爭包裹始知悉其
    內為詳如附表5編號1所示之第二級毒品安非他命，惟仍無礙
    於其自知悉所持有支配之物為第二級毒品安非他命之時成立
    無故持有第二級毒品安非他命之罪名之成立，此外，扣案之
    詳如附表5編號1所示之物經送鑑定結果確為第二級毒品安非
    他命，亦有行政院衛生署草屯療養院96年9 月21日草療鑑字
    第0960007264號鑑定書1份附卷可證（4964號偵卷第267頁）
    ，至被告是否認識自稱「蘇建德」之成年男子與本部分犯罪
    是否成立無涉，蓋毒品交易之出賣人與買受人本即未必知悉
    彼此間之真實姓名，故被告乙○○此部分所辯，自無可採，
    本部分事證明確，被告乙○○持有第二級毒品安非他命之犯
    行堪予認定，應依法論科。
(五)、關於事實六部分：
    訊據被告庚○○對於事實欄六所示持有詳如附表4編號3、編
    號4 所示之第二級毒品搖頭丸之犯罪事實，於警詢、偵查、
    本院準備程序及審理時均坦承不諱，並有詳如附表4編號3、
    編號4所示之物扣案可稽，而詳如附表4編號3、編號4所示之
    物經送鑑定結果確為第二級毒品搖頭丸，亦有行政院衛生署
    草屯療養院96年9月20日草療鑑字第0960007250號鑑定書1份
    附卷可證（1268號偵卷第82頁至第83頁），足認被告庚○○
    此部分自白應與事實相符，而堪採信，本部分事證明確，被
    告庚○○持有第二級毒品搖頭丸之犯行堪予認定，應依法論
    科。
三、論罪：
(一)、按搖頭丸、K他命分別為毒品危害防制條例第2條第2項第2款
    、第3 款所規定之第二級與第三級毒品，依法不得持有、轉
    讓及販賣，是核被告戊○○、乙○○共同將所大量購入之第
    二級毒品搖頭丸及第三級毒品K 他命販賣他人，就上開事實
    一部分所示犯行，分係犯毒品危害防制條例第4條第2項、第
    3 項之販賣第二級毒品罪及販賣第三級毒品罪；就上開事實
    二、事實三部分所示犯行，分係犯同條例第 8條第2項、第3
    項之轉讓第二級毒品罪及轉讓第三級毒品罪。被告戊○○及
    乙○○2 人間就此部分販賣第二級毒品及第三級毒品犯行間
    ，具有犯意聯絡及行為分擔，應依刑法第28條之規定，論以
    共同正犯。被告戊○○、乙○○非法持有第二級毒品與第三
    級毒品搖頭丸、K 他命之低度行為，均為其共同販賣及單獨
    轉讓之高度行為所吸收，均不另論罪。又被告乙○○就事實
    四部分所為，係犯毒品危害防制條例第10條第2 項之施用第
    二級毒品罪，而其持有第二級毒品搖頭丸之低度行為，為施
    用第二級毒品搖頭丸之高度行為所吸收，不另論罪。另被告
    乙○○就事實五部分所為，係犯毒品危害防制條例第11條第
    2 項之持有第二級毒品安非他命罪。再被告庚○○就事實六
    部分所為，係犯毒品危害防制條例第11條第2 項之持有第二
    級毒品搖頭丸罪。
(二)、至公訴意旨認被告戊○○、乙○○將第二級毒品搖頭丸及第
    三級毒品K他命交付予證人己○○部分，係構成前開條例第4
    條第2項、第3項之販賣第二級毒品搖頭丸及販賣第三級毒品
    K 他命之罪，惟本院認被告戊○○、乙○○交付予證人己○○第二級毒品搖頭丸及第三級毒品K 他命部分，係無償交付
    證人己○○施用，公訴意旨認被告戊○○、乙○○此部分犯
    行均係犯販賣第二級毒品搖頭丸及販賣第三級毒品K 他命罪
    ，尚有未洽，惟起訴基本事實相同，爰依法變更起訴法條，
    併此說明。
(三)、又被告戊○○、乙○○所犯上開各罪間（即多次將第二級毒
    品搖頭丸販賣予被告庚○○及證人辛○○；多次將第三級毒
    品K 他命販賣予被告庚○○、證人辛○○、丁○○；多次將
    第二級毒品搖頭丸轉讓予證人己○○、多次將第三級毒品 K
    他命轉讓予證人己○○），分別為犯意各別，行為互殊，均
    應分論併罰，而被告戊○○、乙○○係於同一時地共同同時
    販賣第二級毒品搖頭丸及販賣第三級毒品K 他命予被告庚○○5次及證人辛○○3次；及分別於同一時地同時轉讓第二級
    毒品搖頭丸及轉讓第三級毒品K他命予證人己○○各3次，堪
    認均係以一行為同時觸犯上開2 罪名，均為想像競合犯，應
    分別依刑法第55條之規定，從一重分別論以毒品危害防制條
    例第4條第2項之販賣第二級毒品罪及同條例第8條第2項之轉
    讓第二級毒品罪，再被告戊○○所犯上開14罪間，犯意各別
    罪質互異，行為互殊，且犯罪構成要件不同，應予分論併罰
    ；被告乙○○所犯上開販賣第二級毒品罪、轉讓第二級毒品
    罪與施用第二級毒品搖頭丸及持有第二級毒品安非他命16罪
    間，犯意各別，罪質互異，行為互殊，且犯罪構成要件不同
    ，均應予分論併罰。
四、科刑：
(一)、爰審酌被告戊○○、乙○○販賣第二級毒品搖頭丸及第三級
    毒品K 他命，助長施用毒品惡習，並足以使購買施用者導致
    精神障礙與性格異常，甚至造成人民生命健康受損之成癮性
    及危險性，其不僅戕害國人身體健康，且有危害社會安全之
    虞，所生危害非輕，而染上毒癮者為索得吸毒之資，甚至甘
    冒竊盜、搶奪及強盜等財產犯罪之風險，造成社會治安嚴重
    敗壞，行為實屬不該，且被告戊○○職司警察偵查犯罪之公
    務人員，竟目無法紀，犯罪後飾詞圖卸，否認販賣毒品部分
    犯行惟坦承轉讓毒品部分犯行之態度；而被告乙○○坦承轉
    讓及部分販賣毒品犯行，然供詞前後多次翻異之態度，並其
    施用、持有毒品自戕健康，及其施用期間長短，暨被告戊○○、乙○○2人共同販毒期間約7月餘，生活狀況、品行、智
    識程度、犯罪之動機、目的、手段等一切情狀，分別量處如
    主文所示之刑並均定應執行刑。至公訴人請求本院審酌被告
    戊○○、乙○○犯後態度不佳等情狀，從重量處被告戊○○
    就販賣第二級毒品部分有期徒刑15年、就販賣第三級毒品部
    分有期徒刑10年；被告乙○○就販賣第二級毒品部分有期徒
    刑10年、就販賣第三級毒品部分有期徒刑7 年乙節，固非全
    然無據，惟被告戊○○、乙○○面臨販賣第二級毒品及第三
    級毒品之重罪，所為辯解乃人之常情，且審酌被告戊○○、
    乙○○其惡性情節較諸大量走私運輸進口或長期販賣毒品之
    「大盤」、「中盤」毒販仍有差異，故公訴人此部分之求刑
    ，尚屬過重，併予敘明。另按，犯第11條第2 項之罪，供出
    毒品來源，因而破獲者，得減輕其刑，毒品危害防制條例第
    17條定有明文，其立法意旨係重在鼓勵具體供出其上游販毒
    者，俾資追查該毒梟前手及其上游毒品，以杜絕毒品之蔓延
    與氾濫為目的，然查，本件被告乙○○與庚○○係同時為警
    查獲，且被告乙○○於96年8月17日18時33分起至19時7分止
    製作警詢筆錄時已坦承販賣第二級毒品搖頭丸及第三級毒品
    K他命之犯行，是雖被告庚○○於同日21時5分起至21時55分
    止製作警詢筆錄時坦承犯行，且清楚說明購入第二級毒品搖
    頭丸及第三級毒品K 他命之來源，然本案被告乙○○或戊○○既非因被告庚○○之供述而查獲，是與上開條文之規定尚
    有未合，自無毒品危害防制條例第17條規定得減輕其刑之適
    用，公訴意旨認應依該條例減輕其刑，容有誤會，附此指明
    ，審酌被告庚○○持有第二級毒品搖頭丸之數量甚微，且犯
    後坦承犯行主動供出毒品來源，態度良好，量處如主文所示
    之刑，並諭知易科罰金之折算標準。
(二)、扣案詳如附表 3編號2、編號5、編號6、附表4編號3、編號4
    、附表 5編號1至編號7所示之物，分為第二級毒品搖頭丸及
    安非他命，均應依毒品危害防制條例第18條第1 項前段之規
    定宣告沒收銷燬之；又毒品危害防制條例第2條第2項規定，
    毒品依其成癮性、濫用性及對社會危害性分為4 級，並就製
    造、運輸、販賣、意圖販賣而持有、以非法方法使人施用、
    引誘他人施用及轉讓等不同品項毒品之行為，分別定其處罰
    。至施用或持有第三、四級毒品，因其可罰性較低，故予除
    罪化，僅就施用及持有第一、二級毒品科以刑罰。惟鑑於第
    三、四級毒品均係管制藥品，特於同條例第11條之1 明定無
    正當理由，不得擅自持有；第18條第1 項後段復規定查獲之
    第三、四級毒品，無正當理由而擅自持有者，沒入銷燬之。
    從而，依同條例第18條第1 項後段應沒入銷燬之毒品，專指
    查獲之施用、持有第三、四級毒品而言；倘係查獲之製造、
    運輸、販賣、意圖販賣而持有、以非法方法使人施用、引誘
    他人施用或轉讓之第三、四級毒品，既屬同條例相關法條明
    文規定處罰之犯罪行為，即非該條項應沒入銷燬之範圍。又
    同條例第19條第1 項所定「供犯罪所用或因犯罪所得之財物
    」，係指犯第4條至第9條、第12條、第13條或第14條第1 項
    、第2 項之罪所用或所得之財物，不包括毒品本身在內，自
    不得為第三、四級毒品之沒收依據。是同條例對於查獲之製
    造、運輸、販賣、意圖販賣而持有、以非法方法使人施用、
    引誘他人施用及轉讓第三、四級毒品之沒收，並無特別規定
    ，然因其行為已構成犯罪，則該毒品即屬不受法律保護之違
    禁物，故需回歸刑法之適用，而應依刑法第38條第1項第1款
    之規定宣告沒收，是扣案詳如附表3編號1、附表5編號8、編
    號 9、編號12至編號19、附表6編號9（量微無法析離）所示
    之物，均為第三級毒品K 他命，自應依刑法第38條第1項第1
    款之規定宣告沒收之；另扣案詳如附表 6編號5至編號8、編
    號10至編號12、編號14所示之物，為被告乙○○所有供與被
    告戊○○共犯上開共同販賣第二級毒品搖頭丸與第三級毒品
    K他命所用之物、扣案詳如附表7編號2、附表8所示之物，為
    被告戊○○所有供與被告乙○○共犯上開共同販賣第二級毒
    品搖頭丸與第三級毒品K 他命所用之物，業據被告戊○○、
    乙○○供述在卷，均應依刑法第38條第1項第2款之規定宣告
    沒收之；至扣案詳如附表 3編號3、編號4、附表7編號1所示
    之物雖為被告戊○○所有、詳如附表 5編號10、編號11、編
    號20至編號22、附表 6編號1至編號4、編號13所示之物雖為
    被告乙○○所有，惟均非供本案上開犯罪所用或所得之物，
    爰均不予沒收；再扣案詳如附表 4編號1、編號2所示之物，
    雖為被告庚○○所有之第三級毒品K 他命，惟既與被告庚○○所犯本案持有第二級毒品搖頭丸犯行無關，本院自亦無從
    宣告沒收，併此說明。
(三)、又毒品危害防制條例第19條第1 項規定，係採義務沒收主義
    ，故販賣毒品所得之金錢，如能認定確係販賣毒品所得之款
    項，均應宣告沒收，不以當場搜獲扣押者為限，但因其並無
    「不問屬於犯人與否，沒收之」之特別規定，仍以沒收物屬
    於犯人所有者為限，始得依該規定予以沒收。而上開規定所
    稱「追徵其價額」者，必限於所沒收之物為金錢以外之其他
    財物而無法沒收時，始應追徵其價額，使其繳納與原物相當
    之價額。如所得財物為金錢而無法沒收時，應以其財產抵償
    之，而不發生追徵價額之問題，最高法院93年度臺上字第12
    18號、第2670號、第2743號號判決要旨可資參照。被告戊○○、乙○○共同以第二級毒品搖頭丸每顆350 元之價格，及
    第三級毒品K他命每瓶1,100元之價格，每次均同時販賣第二
    級毒品搖頭丸2顆及第三級毒品K他命1瓶予庚○○共5次；以
    第二級毒品搖頭丸每顆400元之價格，及第三級毒品K他命每
    瓶1,100元之價格，同時販賣第二級毒品搖頭丸1顆及第三級
    毒品K他命1瓶予辛○○共3 次，又另外以上述之價格單獨販
    賣第二級毒品搖頭丸1顆予辛○○共2次；以第三級毒品K 他
    命300元之價格，販賣不詳數量之第三級毒品K他命予丁○○
    1 次，且均已收受對價，是被告戊○○、乙○○販賣第二級
    毒品搖頭丸及第三級毒品K他命之所得應為14,600 元，惟上
    開販賣所得並未扣案，茲就該販賣第二級毒品搖頭丸及第三
    級毒品K他命所得14,600 元部分併依上開規定宣告沒收，如
    全部或一部不能沒收時，以其財產抵償之。
五、無罪部分：
    公訴意旨另謂被告戊○○、乙○○尚有共同販賣第二級毒品
    搖頭丸及販賣第三級毒品K 他命予證人甲○○（綽號小智）
    ，因認被告戊○○、乙○○此部分所為亦涉犯毒品危害防制
    條例第4條第2項、第3 項罪嫌，並舉被告乙○○於警詢及偵
    查中之自白、證人甲○○之證詞以為論據，然訊據被告戊○○、乙○○均堅詞否認有此部分犯行。且查，證人甲○○於
    警詢中及偵查中均證述：「（那你曾否向『庚○○』、『乙○○』、『戊○○』等3 人，購買毒品施用？）從沒有過」
    、「（你進入上開3 人居住房屋內時，有無發現其他人士向
    他們3 人等購買毒品？）我未曾看過」、「（乙○○及戊○○有無提供過毒品給你使用？）沒有」、「（有無聽過戊○○及乙○○會賣K 他命及搖頭丸？）聽說，是聽去參加聚會
    的人說的」等語（4964號偵卷第128頁、第178頁），足認證
    人甲○○係證述其本人並未向被告戊○○或乙○○購買過任
    何毒品，至其「聽說」被告戊○○及乙○○有賣K 他命及搖
    頭丸云云，則屬傳聞證據，自不具證據能力，綜上，證人甲○○於警詢、偵查所為證詞，顯尚有諸多合理性懷疑之存在
    ，而未達於通常一般人均不致於有所懷疑，而得確信為真實
    之程度，自不足以說服本院形成被告戊○○、乙○○此部分
    販賣第二級毒品搖頭丸及第三級毒品 K他命有罪之心證。從
    而，公訴人所提出之各項證據及所闡明之證明方法，既無從
    說服本院以形成被告戊○○、乙○○此部分有罪之心證，依
    「罪證有疑、利於被告」之證據法則，即不得遽為不利於被
    告戊○○、乙○○之認定。因之，本案此部分之積極證據既
    尚不足為不利於被告戊○○、乙○○之認定，即應逕為有利
    於被告戊○○、乙○○之認定，更不必有何有利之證據。此
    外，本院復查無其他積極證據足資證明被告戊○○、乙○○
    有何公訴人所指此部分販賣毒品之犯行，應認為被告戊○○
    、乙○○此部分之犯罪尚屬不能證明，自應為被告戊○○、
    乙○○此部分無罪之諭知。
六、據上論斷，應依刑事訴訟法第299條第1項前段、第301條第1
    項、第300 條，毒品危害防制條例第4條第2項、第3項、第8
    條第 2項、第3項、第10條第2項、第11條第2項、第18條第1
    項前段，第19條第1 項，刑法第11條前段、第28條、第55條
    、第41條第1項前段、第51條第5款、第38條第1項第1款、第
    2款，判決如主文。
本案經檢察官鄒茂瑜到庭執行職務。
中    華    民    國    97    年    3     月    27    日
            刑事第一庭  審判長法  官  許翠玲
                              法  官  楊惠芬
                              法  官  楊數盈
以上正本證明與原本無異。
如不服本判決應於收受本判決後10日內向本院提出上訴書狀，上
訴書狀應敘述具體理由。上訴書狀未敘述上訴理由者，應於上訴
期間屆滿後20日內補提理由書狀於本院 (均須按他造當事人之人
數附繕本 )「切勿逕送上級法院」。
                              書記官  謝國聖
中    華    民    國    97    年    3     月    27    日
附錄本案論罪科刑法條全文
毒品危害防制條例第4條第2項、第3項
製造、運輸、販賣第二級毒品者，處無期徒刑或7年以上有期徒
刑，得併科新臺幣7百萬元以下罰金。
製造、運輸、販賣第三級毒品者，處5年以上有期徒刑，得併科
新臺幣5百萬元以下罰金。
毒品危害防制條例第8條第2項、第3項
轉讓第二級毒品者，處6月以上5年以下有期徒刑，得併科新臺幣
70萬元以下罰金。
轉讓第三級毒品者，處3年以下有期徒刑，得併科新臺幣30萬元
以下罰金。
毒品危害防制條例第10條第2項
施用第二級毒品者，處3年以下有期徒刑。
毒品危害防制條例第11條第2項
持有第二級毒品者，處2年以下有期徒刑、拘役或新臺幣3萬元以
下罰金。
附表1：
  ┌──┬─────────────────┬────┐
  │編號│主  文  罪  名  及  宣  告  刑    │備註    │
  ├──┼─────────────────┼────┤
  │1   │戊○○共同販賣第二級毒品，處有期徒│事實一(一)│
  │    │刑柒年月，扣案如附表三編號二、編│部分    │
  │    │號五、編號六、附表五編號二至編號七│        │
  │    │所示之物，均沒收銷燬之，扣案如附表│        │
  │    │三編號一、附表五編號八、編號九、編│        │
  │    │號十二至編號十九、附表六編號五至編│        │
  │    │號十二、編號十四、附表七編號二、附│        │
  │    │表八所示之物，均沒收之。販賣第二級│        │
  │    │毒品、第三級毒品所得財物新臺幣壹仟│        │
  │    │捌佰元沒收，如全部或一部不能沒收時│        │
  │    │，以其財產抵償之。                │        │
  ├──┼─────────────────┼────┤
  │2   │戊○○共同販賣第二級毒品，處有期徒│事實一(一)│
  │    │刑柒年月，扣案如附表三編號二、編│部分    │
  │    │號五、編號六、附表五編號二至編號七│        │
  │    │所示之物，均沒收銷燬之，扣案如附表│        │
  │    │三編號一、附表五編號八、編號九、編│        │
  │    │號十二至編號十九、附表六編號五至編│        │
  │    │號十二、編號十四、附表七編號二、附│        │
  │    │表八所示之物，均沒收之。販賣第二級│        │
  │    │毒品、第三級毒品所得財物新臺幣壹仟│        │
  │    │捌佰元沒收，如全部或一部不能沒收時│        │
  │    │，以其財產抵償之。                │        │
  ├──┼─────────────────┼────┤
  │3   │戊○○共同販賣第二級毒品，處有期徒│事實一(一)│
  │    │刑柒年月，扣案如附表三編號二、編│部分    │
  │    │號五、編號六、附表五編號二至編號七│        │
  │    │所示之物，均沒收銷燬之，扣案如附表│        │
  │    │三編號一、附表五編號八、編號九、編│        │
  │    │號十二至編號十九、附表六編號五至編│        │
  │    │號十二、編號十四、附表七編號二、附│        │
  │    │表八所示之物，均沒收之。販賣第二級│        │
  │    │毒品、第三級毒品所得財物新臺幣壹仟│        │
  │    │捌佰元沒收，如全部或一部不能沒收時│        │
  │    │，以其財產抵償之。                │        │
  ├──┼─────────────────┼────┤
  │4   │戊○○共同販賣第二級毒品，處有期徒│事實一(一)│
  │    │刑柒年月，扣案如附表三編號二、編│部分    │
  │    │號五、編號六、附表五編號二至編號七│        │
  │    │所示之物，均沒收銷燬之，扣案如附表│        │
  │    │三編號一、附表五編號八、編號九、編│        │
  │    │號十二至編號十九、附表六編號五至編│        │
  │    │號十二、編號十四、附表七編號二、附│        │
  │    │表八所示之物，均沒收之。販賣第二級│        │
  │    │毒品、第三級毒品所得財物新臺幣壹仟│        │
  │    │捌佰元沒收，如全部或一部不能沒收時│        │
  │    │，以其財產抵償之。                │        │
  ├──┼─────────────────┼────┤
  │5   │戊○○共同販賣第二級毒品，處有期徒│事實一(一)│
  │    │刑柒年月，扣案如附表三編號二、編│部分    │
  │    │號五、編號六、附表五編號二至編號七│        │
  │    │所示之物，均沒收銷燬之，扣案如附表│        │
  │    │三編號一、附表五編號八、編號九、編│        │
  │    │號十二至編號十九、附表六編號五至編│        │
  │    │號十二、編號十四、附表七編號二、附│        │
  │    │表八所示之物，均沒收之。販賣第二級│        │
  │    │毒品、第三級毒品所得財物新臺幣壹仟│        │
  │    │捌佰元沒收，如全部或一部不能沒收時│        │
  │    │，以其財產抵償之。                │        │
  ├──┼─────────────────┼────┤
  │6   │戊○○共同販賣第二級毒品，處有期徒│事實一(二)│
  │    │刑柒年月，扣案如附表三編號二、編│部分    │
  │    │號五、編號六、附表五編號二至編號七│        │
  │    │所示之物，均沒收銷燬之，扣案如附表│        │
  │    │三編號一、附表五編號八、編號九、編│        │
  │    │號十二至編號十九、附表六編號五至編│        │
  │    │號十二、編號十四、附表七編號二、附│        │
  │    │表八所示之物，均沒收之。販賣第二級│        │
  │    │毒品、第三級毒品所得財物新臺幣壹仟│        │
  │    │伍佰元沒收，如全部或一部不能沒收時│        │
  │    │，以其財產抵償之。                │        │
  ├──┼─────────────────┼────┤
  │7   │戊○○共同販賣第二級毒品，處有期徒│事實一(二)│
  │    │刑柒年月，扣案如附表三編號二、編│部分    │
  │    │號五、編號六、附表五編號二至編號七│        │
  │    │所示之物，均沒收銷燬之，扣案如附表│        │
  │    │三編號一、附表五編號八、編號九、編│        │
  │    │號十二至編號十九、附表六編號五至編│        │
  │    │號十二、編號十四、附表七編號二、附│        │
  │    │表八所示之物，均沒收之。販賣第二級│        │
  │    │毒品、第三級毒品所得財物新臺幣壹仟│        │
  │    │伍佰元沒收，如全部或一部不能沒收時│        │
  │    │，以其財產抵償之。                │        │
  ├──┼─────────────────┼────┤
  │8   │戊○○共同販賣第二級毒品，處有期徒│事實一(二)│
  │    │刑柒年月，扣案如附表三編號二、編│部分    │
  │    │號五、編號六、附表五編號二至編號七│        │
  │    │所示之物，均沒收銷燬之，扣案如附表│        │
  │    │三編號一、附表五編號八、編號九、編│        │
  │    │號十二至編號十九、附表六編號五至編│        │
  │    │號十二、編號十四、附表七編號二、附│        │
  │    │表八所示之物，均沒收之。販賣第二級│        │
  │    │毒品、第三級毒品所得財物新臺幣壹仟│        │
  │    │伍佰元沒收，如全部或一部不能沒收時│        │
  │    │，以其財產抵償之。                │        │
  ├──┼─────────────────┼────┤
  │9   │戊○○共同販賣第二級毒品，處有期徒│事實一(二)│
  │    │刑柒年貳月，扣案如附表三編號二、編│部分    │
  │    │號五、編號六、附表五編號二至編號七│        │
  │    │所示之物，均沒收銷燬之，扣案如附表│        │
  │    │六編號十至編號十二、編號十四、附表│        │
  │    │七編號二、附表八所示之物，均沒收之│        │
  │    │。販賣第二級毒品所得財物新臺幣肆佰│        │
  │    │元沒收，如全部或一部不能沒收時，以│        │
  │    │其財產抵償之。                    │        │
  ├──┼─────────────────┼────┤
  │10  │戊○○共同販賣第二級毒品，處有期徒│事實一(二)│
  │    │刑柒年貳月，扣案如附表三編號二、編│部分    │
  │    │號五、編號六、附表五編號二至編號七│        │
  │    │所示之物，均沒收銷燬之，扣案如附表│        │
  │    │六編號十至編號十二、編號十四、附表│        │
  │    │七編號二、附表八所示之物，均沒收之│        │
  │    │。販賣第二級毒品所得財物新臺幣肆佰│        │
  │    │元沒收，如全部或一部不能沒收時，以│        │
  │    │其財產抵償之。                    │        │
  ├──┼─────────────────┼────┤
  │11  │戊○○共同販賣第三級毒品，處有期徒│事實一(三)│
  │    │刑伍年貳月，扣案如附表三編號一、附│部分    │
  │    │表五編號八、編號九、編號十二至編號│        │
  │    │十九、附表六編號五至編號十二、編號│        │
  │    │十四、附表七編號二、附表八所示之物│        │
  │    │，均沒收之。販賣第三級毒品所得財物│        │
  │    │新臺幣佰元沒收，如全部或一部不能│        │
  │    │沒收時，以其財產抵償之。          │        │
  ├──┼─────────────────┼────┤
  │12  │戊○○轉讓第二級毒品，處有期徒刑捌│事實二部│
  │    │月，扣案如附表三編號二、編號五、編│分      │
  │    │號六、附表五編號二至編號七所示之物│        │
  │    │，均沒收銷燬之，扣案如附表三編號一│        │
  │    │、附表五編號八、編號九、編號十二至│        │
  │    │編號十九、附表六編號九所示之物，均│        │
  │    │沒收之。                          │        │
  ├──┼─────────────────┼────┤
  │13  │戊○○轉讓第二級毒品，處有期徒刑捌│事實二部│
  │    │月，扣案如附表三編號二、編號五、編│分      │
  │    │號六、附表五編號二至編號七所示之物│        │
  │    │，均沒收銷燬之，扣案如附表三編號一│        │
  │    │、附表五編號八、編號九、編號十二至│        │
  │    │編號十九、附表六編號九所示之物，均│        │
  │    │沒收之。                          │        │
  ├──┼─────────────────┼────┤
  │14  │戊○○轉讓第二級毒品，處有期徒刑捌│事實二部│
  │    │月，扣案如附表三編號二、編號五、編│分      │
  │    │號六、附表五編號二至編號七所示之物│        │
  │    │，均沒收銷燬之，扣案如附表三編號一│        │
  │    │、附表五編號八、編號九、編號十二至│        │
  │    │編號十九、附表六編號九所示之物，均│        │
  │    │沒收之。                          │        │
  └──┴─────────────────┴────┘
附表2：
  ┌──┬─────────────────┬────┐
  │編號│主  文  罪  名  及  宣  告  刑    │備註    │
  ├──┼─────────────────┼────┤
  │1   │乙○○共同販賣第二級毒品，處有期徒│事實一(一)│
  │    │刑柒年，扣案如附表三編號二、編號五│部分    │
  │    │、編號六、附表五編號二至編號七所示│        │
  │    │之物，均沒收銷燬之，扣案如附表三編│        │
  │    │號一、附表五編號八、編號九、編號十│        │
  │    │二至編號十九、附表六編號五至編號十│        │
  │    │二、編號十四、附表七編號二、附表八│        │
  │    │所示之物，均沒收之。販賣第二級毒品│        │
  │    │、第三級毒品所得財物新臺幣壹仟捌佰│        │
  │    │元沒收，如全部或一部不能沒收時，以│        │
  │    │其財產抵償之。                    │        │
  ├──┼─────────────────┼────┤
  │2   │乙○○共同販賣第二級毒品，處有期徒│事實一(一)│
  │    │刑柒年，扣案如附表三編號二、編號五│部分    │
  │    │、編號六、附表五編號二至編號七所示│        │
  │    │之物，均沒收銷燬之，扣案如附表三編│        │
  │    │號一、附表五編號八、編號九、編號十│        │
  │    │二至編號十九、附表六編號五至編號十│        │
  │    │二、編號十四、附表七編號二、附表八│        │
  │    │所示之物，均沒收之。販賣第二級毒品│        │
  │    │、第三級毒品所得財物新臺幣壹仟捌佰│        │
  │    │元沒收，如全部或一部不能沒收時，以│        │
  │    │其財產抵償之。                    │        │
  ├──┼─────────────────┼────┤
  │3   │乙○○共同販賣第二級毒品，處有期徒│事實一(一)│
  │    │刑柒年，扣案如附表三編號二、編號五│部分    │
  │    │、編號六、附表五編號二至編號七所示│        │
  │    │之物，均沒收銷燬之，扣案如附表三編│        │
  │    │號一、附表五編號八、編號九、編號十│        │
  │    │二至編號十九、附表六編號五至編號十│        │
  │    │二、編號十四、附表七編號二、附表八│        │
  │    │所示之物，均沒收之。販賣第二級毒品│        │
  │    │、第三級毒品所得財物新臺幣壹仟捌佰│        │
  │    │元沒收，如全部或一部不能沒收時，以│        │
  │    │其財產抵償之。                    │        │
  ├──┼─────────────────┼────┤
  │4   │乙○○共同販賣第二級毒品，處有期徒│事實一(一)│
  │    │刑柒年，扣案如附表三編號二、編號五│部分    │
  │    │、編號六、附表五編號二至編號七所示│        │
  │    │之物，均沒收銷燬之，扣案如附表三編│        │
  │    │號一、附表五編號八、編號九、編號十│        │
  │    │二至編號十九、附表六編號五至編號十│        │
  │    │二、編號十四、附表七編號二、附表八│        │
  │    │所示之物，均沒收之。販賣第二級毒品│        │
  │    │、第三級毒品所得財物新臺幣壹仟捌佰│        │
  │    │元沒收，如全部或一部不能沒收時，以│        │
  │    │其財產抵償之。                    │        │
  ├──┼─────────────────┼────┤
  │5   │乙○○共同販賣第二級毒品，處有期徒│事實一(一)│
  │    │刑柒年，扣案如附表三編號二、編號五│部分    │
  │    │、編號六、附表五編號二至編號七所示│        │
  │    │之物，均沒收銷燬之，扣案如附表三編│        │
  │    │號一、附表五編號八、編號九、編號十│        │
  │    │二至編號十九、附表六編號五至編號十│        │
  │    │二、編號十四、附表七編號二、附表八│        │
  │    │所示之物，均沒收之。販賣第二級毒品│        │
  │    │、第三級毒品所得財物新臺幣壹仟捌佰│        │
  │    │元沒收，如全部或一部不能沒收時，以│        │
  │    │其財產抵償之。                    │        │
  ├──┼─────────────────┼────┤
  │6   │乙○○共同販賣第二級毒品，處有期徒│事實一(二)│
  │    │刑柒年貳月，扣案如附表三編號二、編│部分    │
  │    │號五、編號六、附表五編號二至編號七│        │
  │    │所示之物，均沒收銷燬之，扣案如附表│        │
  │    │三編號一、附表五編號八、編號九、編│        │
  │    │號十二至編號十九、附表六編號五至編│        │
  │    │號十二、編號十四、附表七編號二、附│        │
  │    │表八所示之物，均沒收之。販賣第二級│        │
  │    │毒品、第三級毒品所得財物新臺幣壹仟│        │
  │    │伍佰元沒收，如全部或一部不能沒收時│        │
  │    │，以其財產抵償之。                │        │
  ├──┼─────────────────┼────┤
  │7   │乙○○共同販賣第二級毒品，處有期徒│事實一(二)│
  │    │刑柒年貳月，扣案如附表三編號二、編│部分    │
  │    │號五、編號六、附表五編號二至編號七│        │
  │    │所示之物，均沒收銷燬之，扣案如附表│        │
  │    │三編號一、附表五編號八、編號九、編│        │
  │    │號十二至編號十九、附表六編號五至編│        │
  │    │號十二、編號十四、附表七編號二、附│        │
  │    │表八所示之物，均沒收之。販賣第二級│        │
  │    │毒品、第三級毒品所得財物新臺幣壹仟│        │
  │    │伍佰元沒收，如全部或一部不能沒收時│        │
  │    │，以其財產抵償之。                │        │
  ├──┼─────────────────┼────┤
  │8   │乙○○共同販賣第二級毒品，處有期徒│事實一(二)│
  │    │刑柒年貳月，扣案如附表三編號二、編│部分    │
  │    │號五、編號六、附表五編號二至編號七│        │
  │    │所示之物，均沒收銷燬之，扣案如附表│        │
  │    │三編號一、附表五編號八、編號九、編│        │
  │    │號十二至編號十九、附表六編號五至編│        │
  │    │號十二、編號十四、附表七編號二、附│        │
  │    │表八所示之物，均沒收之。販賣第二級│        │
  │    │毒品、第三級毒品所得財物新臺幣壹仟│        │
  │    │伍佰元沒收，如全部或一部不能沒收時│        │
  │    │，以其財產抵償之。                │        │
  ├──┼─────────────────┼────┤
  │9   │乙○○共同販賣第二級毒品，處有期徒│事實一(二)│
  │    │刑柒年壹月，扣案如附表三編號二、編│部分    │
  │    │號五、編號六、附表五編號二至編號七│        │
  │    │所示之物，均沒收銷燬之，扣案如附表│        │
  │    │六編號十至編號十二、編號十四、附表│        │
  │    │七編號二、附表八所示之物，均沒收之│        │
  │    │。販賣第二級毒品所得財物新臺幣肆佰│        │
  │    │元沒收，如全部或一部不能沒收時，以│        │
  │    │其財產抵償之。                    │        │
  ├──┼─────────────────┼────┤
  │10  │乙○○共同販賣第二級毒品，處有期徒│事實一(二)│
  │    │刑柒年壹月，扣案如附表三編號二、編│部分    │
  │    │號五、編號六、附表五編號二至編號七│        │
  │    │所示之物，均沒收銷燬之，扣案如附表│        │
  │    │六編號十至編號十二、編號十四、附表│        │
  │    │七編號二、附表八所示之物，均沒收之│        │
  │    │。販賣第二級毒品所得財物新臺幣肆佰│        │
  │    │元沒收，如全部或一部不能沒收時，以│        │
  │    │其財產抵償之。                    │        │
  ├──┼─────────────────┼────┤
  │11  │乙○○共同販賣第三級毒品，處有期徒│事實一(三)│
  │    │刑伍年壹月，扣案如附表三編號一、附│部分    │
  │    │表五編號八、編號九、編號十二至編號│        │
  │    │十九、附表六編號五至編號十二、編號│        │
  │    │十四、附表七編號二、附表八所示之物│        │
  │    │，均沒收之。販賣第三級毒品所得財物│        │
  │    │新臺幣佰元沒收，如全部或一部不能│        │
  │    │沒收時，以其財產抵償之。          │        │
  ├──┼─────────────────┼────┤
  │12  │乙○○轉讓第二級毒品，處有期徒刑捌│事實三部│
  │    │月，扣案如附表三編號二、編號五、編│分      │
  │    │號六、附表五編號二至編號七所示之物│        │
  │    │，均沒收銷燬之，扣案如附表三編號一│        │
  │    │、附表五編號八、編號九、編號十二至│        │
  │    │編號十九、附表六編號九所示之物，均│        │
  │    │沒收之。                          │        │
  ├──┼─────────────────┼────┤
  │13  │乙○○轉讓第二級毒品，處有期徒刑捌│事實三部│
  │    │月，扣案如附表三編號二、編號五、編│分      │
  │    │號六、附表五編號二至編號七所示之物│        │
  │    │，均沒收銷燬之，扣案如附表三編號一│        │
  │    │、附表五編號八、編號九、編號十二至│        │
  │    │編號十九、附表六編號九所示之物，均│        │
  │    │沒收之。                          │        │
  ├──┼─────────────────┼────┤
  │14  │乙○○轉讓第二級毒品，處有期徒刑捌│事實三部│
  │    │月，扣案如附表三編號二、編號五、編│分      │
  │    │號六、附表五編號二至編號七所示之物│        │
  │    │，均沒收銷燬之，扣案如附表三編號一│        │
  │    │、附表五編號八、編號九、編號十二至│        │
  │    │編號十九、附表六編號九所示之物，均│        │
  │    │沒收之。                          │        │
  ├──┼─────────────────┼────┤
  │15  │乙○○施用第二級毒品，處有期徒刑肆│事實四部│
  │    │月。                              │分      │
  ├──┼─────────────────┼────┤
  │16  │乙○○持有第二級毒品，處有期徒刑│事實五部│
  │    │月，扣案如附表五編號一所示之物，沒│分      │
  │    │收銷燬之。                        │        │
  └──┴─────────────────┴────┘
附表3：96年度安保管字334號
┌──┬───────────┬────┬───┬──┬───────┬───────────────────────────┐
│編號│物品名稱              │數量    │所有人│是否│沒收依據      │備註                                                  │
│    │                      │        │      │沒收│              │                                                      │
├──┼───────────┼────┼───┼──┼───────┼───────────────────────────┤
│1   │K他命（塑膠透明瓶）1瓶│1.68公克│戊○○│是  │依刑法第38條第│檢體編號：W0000000                                    │
│    │                      │        │      │    │1項第1款之規定│檢體外觀：塑膠透明瓶（內含白色結晶）                  │
│    │                      │        │      │    │宣告沒收      │送驗數量：1.6920公克（毛重）                          │
│    │                      │        │      │    │              │驗餘數量：1.6887公克（毛重）                          │
│    │                      │        │      │    │              │結果判定：檢出愷他命（KETAMINE）                      │
├──┼───────────┼────┼───┼──┼───────┼───────────────────────────┤
│2   │搖頭丸（綠色錠劑）4.5 │2.25公克│戊○○│是  │依毒品危害防制│檢體編號：W0000000                                    │
│    │顆                    │        │      │    │條例第18條第1 │檢體外觀：綠色錠劑                                    │
│    │                      │        │      │    │項前段沒收銷燬│送驗數量：1.6474公克（淨重，5顆）                     │
│    │                      │        │      │    │              │驗餘數量：1.6429公克（淨重，4顆及驗餘碎錠）           │
│    │                      │        │      │    │              │結果判定：檢出3,4-亞甲基雙氧甲基安非他命（3,4-Methylen│
│    │                      │        │      │    │              │edioxymethamphetamine，MDMA）                         │
├──┼───────────┼────┼───┼──┼───────┼───────────────────────────┤
│3   │黑貓（黑紅色膠囊）1顆 │0.09公克│戊○○│否  │              │檢體編號：W0000000                                    │
│    │                      │        │      │    │              │檢體外觀：膠囊（上蓋黑色下蓋紅色，內含白色及棕色粉末）│
│    │                      │        │      │    │              │送驗數量：0.1566公克（淨重，2顆）                     │
│    │                      │        │      │    │              │驗餘數量：0.0789公克（淨重，1顆）                     │
│    │                      │        │      │    │              │結果判定：檢出5-methoxy-N，N-diisopropyltryptamine（5-│
│    │                      │        │      │    │              │MeO-DIPT）                                            │
├──┼───────────┼────┼───┼──┼───────┼───────────────────────────┤
│4   │透明膠囊2顆           │0.17公克│戊○○│否  │              │檢體編號：W0000000                                    │
│    │                      │        │      │    │              │檢體外觀：透明膠囊（內含白色粉末）                    │
│    │                      │        │      │    │              │送驗數量：0.2747公克（淨重，3顆）                     │
│    │                      │        │      │    │              │驗餘數量：0.1780公克（淨重，2顆）                     │
│    │                      │        │      │    │              │結果判定：未檢出下列管制藥品或毒品成分：Amphetamine、 │
│    │                      │        │      │    │              │Methamphetamine、MDMA、MDA、Morphine、Codeine、Heroin │
│    │                      │        │      │    │              │、Cocaine、Ketamine、Flunitrazepam、Tetrahydrocannabin│
│    │                      │        │      │    │              │ol、Tramadol及Triazolam                               │
├──┼───────────┼────┼───┼──┼───────┼───────────────────────────┤
│5   │土黃色錠劑1.5顆       │1.23公克│戊○○│是  │依毒品危害防制│檢體編號：W0000000                                    │
│    │                      │        │      │    │條例第18條第1 │檢體外觀：土黃色錠劑                                  │
│    │                      │        │      │    │項前段沒收銷燬│送驗數量：0.5947公克（淨重，2顆）                     │
│    │                      │        │      │    │              │驗餘數量：0.5751公克（淨重，1顆及驗餘碎錠）           │
│    │                      │        │      │    │              │結果判定：檢出3,4-亞甲基雙氧甲基安非他命（3,4-Methylen│
│    │                      │        │      │    │              │edioxymethamphetamine，MDMA）                         │
├──┼───────────┼────┼───┼──┼───────┼───────────────────────────┤
│6   │桃紅色錠劑2顆         │1.15公克│戊○○│是  │依毒品危害防制│檢體編號：W0000000                                    │
│    │                      │        │      │    │條例第18條第1 │檢體外觀：桃紅色錠劑                                  │
│    │                      │        │      │    │項前段沒收銷燬│送驗數量：0.6014公克（淨重，2顆）                     │
│    │                      │        │      │    │              │驗餘數量：0.5863公克（淨重，1顆及驗餘碎錠）           │
│    │                      │        │      │    │              │結果判定：檢出3,4-亞甲基雙氧甲基安非他命（3,4-Methylen│
│    │                      │        │      │    │              │edioxymethamphetamine，MDMA）                         │
└──┴───────────┴────┴───┴──┴───────┴───────────────────────────┘
附表4：96年度安保管字335號
┌──┬───────────┬────┬───┬──┬───────┬────────────────────┐
│編號│物品名稱              │數量    │所有人│是否│沒收依據      │備註                                    │
│    │                      │        │      │沒收│              │                                        │
├──┼───────────┼────┼───┼──┼───────┼────────────────────┤
│1   │K他命（塑膠透明瓶）   │1.75公克│庚○○│否  │              │檢體編號：A0000000                      │
│    │                      │        │      │    │              │檢體外觀：塑膠透明瓶（內含白色結晶）    │
│    │                      │        │      │    │              │送驗數量：1.7564公克（毛重）            │
│    │                      │        │      │    │              │驗餘數量：1.7503公克（毛重）            │
│    │                      │        │      │    │              │結果判定：檢出愷他命（Ketamine）        │
├──┼───────────┼────┼───┼──┼───────┼────────────────────┤
│2   │K他命（塑膠透明瓶）   │1.32公克│庚○○│否  │              │檢體編號：A0000000                      │
│    │                      │        │      │    │              │檢體外觀：塑膠透明瓶（內含白色結晶）    │
│    │                      │        │      │    │              │送驗數量：1.3371公克（毛重）            │
│    │                      │        │      │    │              │驗餘數量：1.3298公克（毛重）            │
│    │                      │        │      │    │              │結果判定：檢出愷他命（Ketamine）、      │
│    │                      │        │      │    │              │Acetaminophen、Procain                  │
├──┼───────────┼────┼───┼──┼───────┼────────────────────┤
│3   │搖頭丸（粉紅色錠劑）  │0.93公克│庚○○│是  │依毒品危害防制│檢體編號：A0000000                      │
│    │                      │        │      │    │條例第18條第1 │檢體外觀：粉紅色錠劑                    │
│    │                      │        │      │    │項前段沒收銷燬│送驗數量：0.2729公克（淨重，1顆）       │
│    │                      │        │      │    │              │驗餘數量：0.2659公克（淨重，驗餘碎錠）  │
│    │                      │        │      │    │              │結果判定：檢出3,4-亞甲基雙氧安非他命    │
│    │                      │        │      │    │              │（3,4-Methylenedioxyamphetamine，MDMA） │
├──┼───────────┼────┼───┼──┼───────┼────────────────────┤
│4   │搖頭丸（綠色錠劑）    │0.81公克│庚○○│是  │依毒品危害防制│檢體編號：A0000000                      │
│    │                      │        │      │    │條例第18條第1 │檢體外觀：綠色錠劑（紅色斑點）          │
│    │                      │        │      │    │項前段沒收銷燬│送驗數量：0.2701公克（淨重，1顆）       │
│    │                      │        │      │    │              │驗餘數量：0.1374公克（淨重，驗餘碎錠）  │
│    │                      │        │      │    │              │結果判定：檢出對-甲氧基甲基安非         │
│    │                      │        │      │    │              │（Para-methoxymethamphetamine，PMMA）   │
└──┴───────────┴────┴───┴──┴───────┴────────────────────┘
附表5：96年度安保管字336號
┌──┬───────────┬────┬───┬──┬───────┬──────────────────────────────┐
│編號│物品名稱              │數量    │所有人│是否│沒收依據      │備註                                                        │
│    │                      │        │      │沒收│              │                                                            │
├──┼───────────┼────┼───┼──┼───────┼──────────────────────────────┤
│1   │安非他命              │1.4公克 │乙○○│是  │依毒品危害防制│檢體編號：G0000000                                          │
│    │                      │        │      │    │條例第18條第1 │檢體外觀：透明結晶                                          │
│    │                      │        │      │    │項前段沒收銷燬│送驗數量：1.1042公克（淨重）                                │
│    │                      │        │      │    │              │驗餘數量：1.1037公克（淨重）                                │
│    │                      │        │      │    │              │結果判定：檢出甲基安非他命（Methamphetamine）               │
├──┼───────────┼────┼───┼──┼───────┼──────────────────────────────┤
│2   │搖頭丸（綠色錠劑）半顆│0.13公克│乙○○│是  │依毒品危害防制│檢體編號：G0000000                                          │
│    │                      │        │      │    │條例第18條第1 │檢體外觀：綠色錠劑                                          │
│    │                      │        │      │    │項前段沒收銷燬│送驗數量：0.2429公克（淨重，1顆）                           │
│    │                      │        │      │    │              │驗餘數量：0.1244公克（淨重，約半顆）                        │
│    │                      │        │      │    │              │結果判定：檢出3,4-亞甲基雙氧安非他命3,4-Methylenedioxyamphet│
│    │                      │        │      │    │              │amine，MDA）、Caffeine、Ethenamide                          │
├──┼───────────┼────┼───┼──┼───────┼──────────────────────────────┤
│3   │搖頭丸（土黃色錠劑）1 │0.29公克│乙○○│是  │依毒品危害防制│檢體編號：G0000000                                          │
│    │顆                    │        │      │    │條例第18條第1 │檢體外觀：土黃色錠劑                                        │
│    │                      │        │      │    │項前段沒收銷燬│送驗數量：0.5956公克（淨重，2顆）                           │
│    │                      │        │      │    │              │驗餘數量：0.3015公克（淨重，1顆）                           │
│    │                      │        │      │    │              │結果判定：檢出3,4-亞甲基雙氧甲基安非他命（3,4-Methylenedioxy│
│    │                      │        │      │    │              │methamphetamine，MDMA）                                     │
├──┼───────────┼────┼───┼──┼───────┼──────────────────────────────┤
│4   │搖頭丸（綠色錠劑）7顆 │2.20公克│乙○○│是  │依毒品危害防制│檢體編號：G0000000                                          │
│    │                      │        │      │    │條例第18條第1 │檢體外觀：綠色錠劑                                          │
│    │                      │        │      │    │項前段沒收銷燬│送驗數量：2.4887公克（淨重，8顆）                           │
│    │                      │        │      │    │              │驗餘數量：2.1901公克（淨重，7顆）                           │
│    │                      │        │      │    │              │結果判定：檢出3,4-亞甲基雙氧甲基安非他命（3,4-Methylenedioxy│
│    │                      │        │      │    │              │methamphetamine，MDMA）                                     │
├──┼───────────┼────┼───┼──┼───────┼──────────────────────────────┤
│5   │搖頭丸（粉紅色錠劑）19│5.31公克│乙○○│是  │依毒品危害防制│檢體編號：G0000000                                          │
│    │顆                    │        │      │    │條例第18條第1 │檢體外觀：粉紅色錠劑                                        │
│    │                      │        │      │    │項前段沒收銷燬│送驗數量：5.5893公克（淨重，20顆）                          │
│    │                      │        │      │    │              │驗餘數量：5.3072公克（淨重，19顆）                          │
│    │                      │        │      │    │              │結果判定：檢出3,4-亞甲基雙氧甲基安非他命（3,4-Methylenedioxy│
│    │                      │        │      │    │              │methamphetamine，MDMA）                                     │
├──┼───────────┼────┼───┼──┼───────┼──────────────────────────────┤
│6   │搖頭丸（綠色錠劑）24顆│6.78公克│乙○○│是  │依毒品危害防制│檢體編號：G0000000                                          │
│    │                      │        │      │    │條例第18條第1 │檢體外觀：綠色錠劑                                          │
│    │                      │        │      │    │項前段沒收銷燬│送驗數量：7.0544公克（淨重，25顆）                          │
│    │                      │        │      │    │              │驗餘數量：6.7691公克（淨重，24顆）                          │
│    │                      │        │      │    │              │結果判定：檢出3,4-亞甲基雙氧甲基安非他命（3,4-Methylenedioxy│
│    │                      │        │      │    │              │methamphetamine，MDMA）、甲基安非他命（Methamphetamine）、4-│
│    │                      │        │      │    │              │溴-2,5-二甲氧基苯乙基胺（4-Bromo-2,5dimethoxyphenethylamine │
│    │                      │        │      │    │              │，2C-B）                                                    │
├──┼───────────┼────┼───┼──┼───────┼──────────────────────────────┤
│7   │搖頭丸（紫色錠劑）26顆│7.91公克│乙○○│是  │依毒品危害防制│檢體編號：G0000000                                          │
│    │                      │        │      │    │條例第18條第1 │檢體外觀：紫色錠劑                                          │
│    │                      │        │      │    │項前段沒收銷燬│送驗數量：8.2053公克（淨重，27顆）                          │
│    │                      │        │      │    │              │驗餘數量：7.8938公克（淨重，26顆）                          │
│    │                      │        │      │    │              │結果判定：檢出3,4-亞甲基雙氧甲基安非他命（3,4-Methylenedioxy│
│    │                      │        │      │    │              │methamphetamine，MDMA）                                     │
├──┼───────────┼────┼───┼──┼───────┼──────────────────────────────┤
│8   │K他命（白色結晶）1包  │42.05公 │乙○○│是  │依刑法第38條第│檢體編號：G0000000                                          │
│    │                      │克      │      │    │1項第1款之規定│檢體外觀：白色結晶                                          │
│    │                      │        │      │    │宣告沒收      │送驗數量：45.5434公克（淨重）                               │
│    │                      │        │      │    │              │驗餘數量：45.5385公克（淨重）                               │
│    │                      │        │      │    │              │結果判定：檢出愷他命（Ketamine）                            │
├──┼───────────┼────┼───┼──┼───────┼──────────────────────────────┤
│9   │K他命（白色結晶）1包  │19.66公 │乙○○│是  │依刑法第38條第│檢體編號：G0000000                                          │
│    │                      │克      │      │    │1項第1款之規定│檢體外觀：白色結晶                                          │
│    │                      │        │      │    │宣告沒收      │送驗數量：19.1595公克（淨重）                               │
│    │                      │        │      │    │              │驗餘數量：19.1561公克（淨重）                               │
│    │                      │        │      │    │              │結果判定：檢出愷他命（Ketamine）                            │
├──┼───────────┼────┼───┼──┼───────┼──────────────────────────────┤
│10  │白色粉末1包           │1.29公克│乙○○│否  │              │檢體編號：G0000000-0                                        │
│    │                      │        │      │    │              │檢體外觀：白色粉末                                          │
│    │                      │        │      │    │              │送驗數量：1.0103公克（淨重）                                │
│    │                      │        │      │    │              │驗餘數量：1.0005公克（淨重）                                │
│    │                      │        │      │    │              │結果判定：檢出Mirtazapine                                   │
├──┼───────────┼────┼───┼──┼───────┼──────────────────────────────┤
│11  │白色粉末1包           │7.50公克│乙○○│否  │              │檢體編號：G-0000000-0                                       │
│    │                      │        │      │    │              │檢體外觀：白色結晶                                          │
│    │                      │        │      │    │              │送驗數量：7.0517公克（淨重）                                │
│    │                      │        │      │    │              │驗餘數量：7.0122公克（淨重）                                │
│    │                      │        │      │    │              │結果判定：檢出Acetaminophen、Procaine                       │
├──┼───────────┼────┼───┼──┼───────┼──────────────────────────────┤
│12  │K他命（透明塑膠瓶）   │2.01公克│乙○○│是  │依刑法第38條第│檢體編號：G0000000                                          │
│    │                      │        │      │    │1項第1款之規定│檢體外觀：透明塑膠瓶（內含白色結晶）                        │
│    │                      │        │      │    │宣告沒收      │送驗數量：2.0822公克（毛重）                                │
│    │                      │        │      │    │              │驗餘數量：2.0762公克（毛重）                                │
│    │                      │        │      │    │              │結果判定：檢出愷他命（Ketamine）                            │
├──┼───────────┼────┼───┼──┼───────┼──────────────────────────────┤
│13  │K他命（透明塑膠瓶）   │2.06公克│乙○○│是  │依刑法第38條第│檢體編號：G0000000                                          │
│    │                      │        │      │    │1項第1款之規定│檢體外觀：透明塑膠瓶（內含白色結晶）                        │
│    │                      │        │      │    │宣告沒收      │送驗數量：2.0752公克（毛重）                                │
│    │                      │        │      │    │              │驗餘數量：2.0709公克（毛重）                                │
│    │                      │        │      │    │              │結果判定：檢出愷他命（Ketamine）                            │
├──┼───────────┼────┼───┼──┼───────┼──────────────────────────────┤
│14  │K他命（透明塑膠瓶）   │2.15公克│乙○○│是  │依刑法第38條第│檢體編號：G0000000                                          │
│    │                      │        │      │    │1項第1款之規定│檢體外觀：透明塑膠瓶（內含白色結晶）                        │
│    │                      │        │      │    │宣告沒收      │送驗數量：2.1622公克（毛重）                                │
│    │                      │        │      │    │              │驗餘數量：2.1589公克（毛重）                                │
│    │                      │        │      │    │              │結果判定：檢出愷他命（Ketamine）                            │
├──┼───────────┼────┼───┼──┼───────┼──────────────────────────────┤
│15  │K他命（透明塑膠瓶包覆 │2.08公克│乙○○│是  │依刑法第38條第│檢體編號：G0000000                                          │
│    │紅色封膜）            │        │      │    │1項第1款之規定│檢體外觀：透明塑膠瓶包覆紅色封膜（內含白色結晶）            │
│    │                      │        │      │    │宣告沒收      │送驗數量：2.0830公克（毛重）                                │
│    │                      │        │      │    │              │驗餘數量：2.0802公克（毛重）                                │
│    │                      │        │      │    │              │結果判定：檢出愷他命（Ketamine）                            │
├──┼───────────┼────┼───┼──┼───────┼──────────────────────────────┤
│16  │K他命（透明塑膠瓶包覆 │2.10公克│乙○○│是  │依刑法第38條第│檢體編號：G0000000                                          │
│    │紅色封膜）            │        │      │    │1項第1款之規定│檢體外觀：透明塑膠瓶包覆紅色封膜（內含白色結晶）            │
│    │                      │        │      │    │宣告沒收      │送驗數量：2.1041公克（毛重）                                │
│    │                      │        │      │    │              │驗餘數量：2.1001公克（毛重）                                │
│    │                      │        │      │    │              │結果判定：檢出愷他命（Ketamine）                            │
├──┼───────────┼────┼───┼──┼───────┼──────────────────────────────┤
│17  │K他命（透明塑膠瓶包覆 │2.11公克│乙○○│是  │依刑法第38條第│檢體編號：G0000000                                          │
│    │紅色封膜）            │        │      │    │1項第1款之規定│檢體外觀：透明塑膠瓶包覆紅色封膜（內含白色結晶）            │
│    │                      │        │      │    │宣告沒收      │送驗數量：2.1213公克（毛重）                                │
│    │                      │        │      │    │              │驗餘數量：2.1185公克（毛重）                                │
│    │                      │        │      │    │              │結果判定：檢出愷他命（Ketamine）                            │
├──┼───────────┼────┼───┼──┼───────┼──────────────────────────────┤
│18  │K他命（透明塑膠瓶包覆 │2.22公克│乙○○│是  │依刑法第38條第│檢體編號：G0000000                                          │
│    │紅色封膜）            │        │      │    │1項第1款之規定│檢體外觀：透明塑膠瓶包覆紅色封膜（內含白色結晶）            │
│    │                      │        │      │    │宣告沒收      │送驗數量：2.2289公克（毛重）                                │
│    │                      │        │      │    │              │驗餘數量：2.2268公克（毛重）                                │
│    │                      │        │      │    │              │結果判定：檢出愷他命（Ketamine）                            │
├──┼───────────┼────┼───┼──┼───────┼──────────────────────────────┤
│19  │K他命（透明塑膠瓶包覆 │2.16公克│乙○○│是  │依刑法第38條第│檢體編號：G0000000                                          │
│    │紅色封膜）            │        │      │    │1項第1款之規定│檢體外觀：透明塑膠瓶包覆紅色封膜（內含白色結晶）            │
│    │                      │        │      │    │宣告沒收      │送驗數量：2.1729公克（毛重）                                │
│    │                      │        │      │    │              │驗餘數量：2.1697公克（毛重）                                │
│    │                      │        │      │    │              │結果判定：檢出愷他命（Ketamine）                            │
├──┼───────────┼────┼───┼──┼───────┼──────────────────────────────┤
│20  │膠囊（黑紅色）        │51.4公克│乙○○│否  │              │檢體編號：G0000000                                          │
│    │                      │        │      │    │              │檢體外觀：膠囊（上蓋黑色，下蓋紅色，內含棕色及白色粉末）    │
│    │                      │        │      │    │              │送驗數量：51.8518公克（毛重，含總外袋）                     │
│    │                      │        │      │    │              │驗餘數量：51.7744公克（毛重，含總外袋）結果判定：檢出5-metho│
│    │                      │        │      │    │              │xy-N，N-diisopropyltryptamine（5-MeO-DIPT）                 │
├──┼───────────┼────┼───┼──┼───────┼──────────────────────────────┤
│21  │鋁箔包裝錠劑1顆       │0.84公克│乙○○│否  │              │檢體編號：G0000000                                          │
│    │                      │        │      │    │              │檢體外觀：鋁箔包裝（正面紅色膠膜背面銀色鋁箔，內含橘色錠劑）│
│    │                      │        │      │    │              │送驗數量：0.2469公克（毛重）                                │
│    │                      │        │      │    │              │驗餘數量：0.2339公克（毛重）                                │
│    │                      │        │      │    │              │結果判定：驗出硝甲西泮（Nimetazepam）                       │
├──┼───────────┼────┼───┼──┼───────┼──────────────────────────────┤
│22  │透明膠囊38顆          │4.80公克│乙○○│否  │              │檢體編號：G0000000                                          │
│    │                      │        │      │    │              │檢體外觀：透明膠囊（內含白色粉末）                          │
│    │                      │        │      │    │              │送驗數量：3.4631公克（淨重，38顆）                          │
│    │                      │        │      │    │              │驗餘數量：3.4605公克（淨重，38顆）                          │
│    │                      │        │      │    │              │結果判定：未檢出下列管制藥品或毒品成分：Amphetamine、Methamp│
│    │                      │        │      │    │              │hetamine、MDMA、MDA、Morphine、Codeine、Heroin、Cocaine、Ket│
│    │                      │        │      │    │              │amine、Flunitrazepam、Tetrahydrocannabinol、Tramadol及Triazo│
│    │                      │        │      │    │              │lam                                                         │
└──┴───────────┴────┴───┴──┴───────┴──────────────────────────────┘
附表6：96年度保管字1383號
┌──┬───────────┬────┬───┬──┬───────┬───┐
│編號│物品名稱              │數量    │所有人│是否│沒收依據      │備註  │
│    │                      │        │      │沒收│              │      │
├──┼───────────┼────┼───┼──┼───────┼───┤
│1   │安非他命吸食器玻璃球  │2個     │乙○○│否（│              │      │
│    │                      │        │      │與本│              │      │
│    │                      │        │      │案無│              │      │
│    │                      │        │      │關）│              │      │
├──┼───────────┼────┼───┼──┼───────┼───┤
│2   │威爾鋼                │82顆    │乙○○│否（│              │      │
│    │                      │        │      │與本│              │      │
│    │                      │        │      │案無│              │      │
│    │                      │        │      │關）│              │      │
├──┼───────────┼────┼───┼──┼───────┼───┤
│3   │黑貓宅配包裝袋        │1個     │乙○○│否  │              │      │
├──┼───────────┼────┼───┼──┼───────┼───┤
│4   │陸軍棋                │1盒     │乙○○│否  │              │      │
├──┼───────────┼────┼───┼──┼───────┼───┤
│5   │K他命吸管             │5支     │乙○○│是  │依刑法第38條第│      │
│    │                      │        │      │    │1項第2款之規定│      │
│    │                      │        │      │    │宣告沒收      │      │
├──┼───────────┼────┼───┼──┼───────┼───┤
│6   │K他命分片             │1片     │乙○○│是  │依刑法第38條第│      │
│    │                      │        │      │    │1項第2款之規定│      │
│    │                      │        │      │    │宣告沒收      │      │
├──┼───────────┼────┼───┼──┼───────┼───┤
│7   │K他命分盤             │2個     │乙○○│是  │依刑法第38條第│      │
│    │                      │        │      │    │1項第2款之規定│      │
│    │                      │        │      │    │宣告沒收      │      │
├──┼───────────┼────┼───┼──┼───────┼───┤
│8   │K他命分裝瓶           │400個   │乙○○│是  │依刑法第38條第│      │
│    │                      │        │      │    │1項第2款之規定│      │
│    │                      │        │      │    │宣告沒收      │      │
├──┼───────────┼────┼───┼──┼───────┼───┤
│9   │K他命殘渣空瓶         │39個    │乙○○│是  │依刑法第38條第│      │
│    │                      │        │      │    │1項第1款之規定│      │
│    │                      │        │      │    │宣告沒收      │      │
│    │                      │        │      │    │              │      │
├──┼───────────┼────┼───┼──┼───────┼───┤
│10  │藥盒                  │15個    │乙○○│是  │依刑法第38條第│      │
│    │                      │        │      │    │1項第2款之規定│      │
│    │                      │        │      │    │宣告沒收      │      │
├──┼───────────┼────┼───┼──┼───────┼───┤
│11  │分裝袋                │124個   │乙○○│是  │依刑法第38條第│      │
│    │                      │        │      │    │1項第2款之規定│      │
│    │                      │        │      │    │宣告沒收      │      │
├──┼───────────┼────┼───┼──┼───────┼───┤
│12  │分藥器                │1個     │乙○○│是  │依刑法第38條第│      │
│    │                      │        │      │    │1項第2款之規定│      │
│    │                      │        │      │    │宣告沒收      │      │
├──┼───────────┼────┼───┼──┼───────┼───┤
│13  │計算機                │1臺     │乙○○│否  │              │      │
├──┼───────────┼────┼───┼──┼───────┼───┤
│14  │帳冊                  │2本     │乙○○│是  │依刑法第38條第│      │
│    │                      │        │      │    │1項第2款之規定│      │
│    │                      │        │      │    │宣告沒收      │      │
└──┴───────────┴────┴───┴──┴───────┴───┘
附表7：96年度保管字1384號
┌──┬───────────┬────┬───┬──┬───────┬───┐
│編號│物品名稱              │數量    │所有人│是否│沒收依據      │備註  │
│    │                      │        │      │沒收│              │      │
├──┼───────────┼────┼───┼──┼───────┼───┤
│1   │威爾鋼                │6顆     │戊○○│否（│              │      │
│    │                      │        │      │與本│              │      │
│    │                      │        │      │案無│              │      │
│    │                      │        │      │關）│              │      │
├──┼───────────┼────┼───┼──┼───────┼───┤
│2   │藥盒                  │1個     │戊○○│是  │依刑法第38條第│      │
│    │                      │        │      │    │1項第2款之規定│      │
│    │                      │        │      │    │宣告沒收      │      │
└──┴───────────┴────┴───┴──┴───────┴───┘
附表8：96年度保管字1433號
┌──┬───────────┬────┬───┬──┬───────┬───┐
│編號│物品名稱              │數量    │所有人│是否│沒收依據      │備註  │
│    │                      │        │      │沒收│              │      │
├──┼───────────┼────┼───┼──┼───────┼───┤
│1   │藥盒                  │1個     │戊○○│是  │依刑法第38條第│      │
│    │                      │        │      │    │1項第2款之規定│      │
│    │                      │        │      │    │宣告沒收      │      │
└──┴───────────┴────┴───┴──┴───────┴───┘


司法院資訊處製作；財團法人民間司法改革基金會備份。
